[
  {
    "inf": "ser",
    "en": "to be (permanent)",
    "zh": "是（永久）",
    "cat": "日常动词",
    "level": "A1",
    "forms": {
      "presente": [
        "soy",
        "eres",
        "es",
        "somos",
        "sois",
        "son"
      ],
      "perfecto": [
        "he sido",
        "has sido",
        "ha sido",
        "hemos sido",
        "habéis sido",
        "han sido"
      ],
      "indefinido": [
        "fui",
        "fuiste",
        "fue",
        "fuimos",
        "fuisteis",
        "fueron"
      ],
      "futuro": [
        "voy a ser",
        "vas a ser",
        "va a ser",
        "vamos a ser",
        "vais a ser",
        "van a ser"
      ]
    },
    "irregular": {
      "presente": [
        0,
        1,
        2,
        3,
        4,
        5
      ],
      "indefinido": [
        0,
        1,
        2,
        3,
        4,
        5
      ]
    }
  },
  {
    "inf": "estar",
    "en": "to be (state/location)",
    "zh": "在/处于",
    "cat": "日常动词",
    "level": "A1",
    "forms": {
      "presente": [
        "estoy",
        "estás",
        "está",
        "estamos",
        "estáis",
        "están"
      ],
      "perfecto": [
        "he estado",
        "has estado",
        "ha estado",
        "hemos estado",
        "habéis estado",
        "han estado"
      ],
      "indefinido": [
        "estuve",
        "estuviste",
        "estuvo",
        "estuvimos",
        "estuvisteis",
        "estuvieron"
      ],
      "futuro": [
        "voy a estar",
        "vas a estar",
        "va a estar",
        "vamos a estar",
        "vais a estar",
        "van a estar"
      ]
    },
    "irregular": {
      "presente": [
        0,
        1,
        2,
        4,
        5
      ],
      "indefinido": [
        0,
        1,
        2,
        3,
        4,
        5
      ]
    }
  },
  {
    "inf": "tener",
    "en": "to have",
    "zh": "有",
    "cat": "日常动词",
    "level": "A1",
    "forms": {
      "presente": [
        "tengo",
        "tienes",
        "tiene",
        "tenemos",
        "tenéis",
        "tienen"
      ],
      "perfecto": [
        "he tenido",
        "has tenido",
        "ha tenido",
        "hemos tenido",
        "habéis tenido",
        "han tenido"
      ],
      "indefinido": [
        "tuve",
        "tuviste",
        "tuvo",
        "tuvimos",
        "tuvisteis",
        "tuvieron"
      ],
      "futuro": [
        "voy a tener",
        "vas a tener",
        "va a tener",
        "vamos a tener",
        "vais a tener",
        "van a tener"
      ]
    },
    "irregular": {
      "presente": [
        0,
        1,
        2,
        4,
        5
      ],
      "indefinido": [
        0,
        1,
        2,
        3,
        4,
        5
      ]
    }
  },
  {
    "inf": "hacer",
    "en": "to do / to make",
    "zh": "做",
    "cat": "日常动词",
    "level": "A1",
    "forms": {
      "presente": [
        "hago",
        "haces",
        "hace",
        "hacemos",
        "hacéis",
        "hacen"
      ],
      "perfecto": [
        "he hecho",
        "has hecho",
        "ha hecho",
        "hemos hecho",
        "habéis hecho",
        "han hecho"
      ],
      "indefinido": [
        "hice",
        "hiciste",
        "hizo",
        "hicimos",
        "hicisteis",
        "hicieron"
      ],
      "futuro": [
        "voy a hacer",
        "vas a hacer",
        "va a hacer",
        "vamos a hacer",
        "vais a hacer",
        "van a hacer"
      ]
    },
    "irregular": {
      "presente": [
        0
      ],
      "indefinido": [
        0,
        1,
        2,
        3,
        4,
        5
      ]
    }
  },
  {
    "inf": "ir",
    "en": "to go",
    "zh": "去",
    "cat": "日常动词",
    "level": "A1",
    "forms": {
      "presente": [
        "voy",
        "vas",
        "va",
        "vamos",
        "vais",
        "van"
      ],
      "perfecto": [
        "he ido",
        "has ido",
        "ha ido",
        "hemos ido",
        "habéis ido",
        "han ido"
      ],
      "indefinido": [
        "fui",
        "fuiste",
        "fue",
        "fuimos",
        "fuisteis",
        "fueron"
      ],
      "futuro": [
        "voy a ir",
        "vas a ir",
        "va a ir",
        "vamos a ir",
        "vais a ir",
        "van a ir"
      ]
    },
    "irregular": {
      "presente": [
        0,
        1,
        2,
        3,
        4,
        5
      ],
      "indefinido": [
        0,
        1,
        2,
        3,
        4,
        5
      ]
    }
  },
  {
    "inf": "venir",
    "en": "to come",
    "zh": "来",
    "cat": "日常动词",
    "level": "A1",
    "forms": {
      "presente": [
        "vengo",
        "vienes",
        "viene",
        "venimos",
        "venís",
        "vienen"
      ],
      "perfecto": [
        "he venido",
        "has venido",
        "ha venido",
        "hemos venido",
        "habéis venido",
        "han venido"
      ],
      "indefinido": [
        "vine",
        "viniste",
        "vino",
        "vinimos",
        "vinisteis",
        "vinieron"
      ],
      "futuro": [
        "voy a venir",
        "vas a venir",
        "va a venir",
        "vamos a venir",
        "vais a venir",
        "van a venir"
      ]
    },
    "irregular": {
      "presente": [
        0,
        1,
        2,
        4,
        5
      ],
      "indefinido": [
        0,
        1,
        2,
        3,
        4,
        5
      ]
    }
  },
  {
    "inf": "querer",
    "en": "to want / to love",
    "zh": "想要/爱",
    "cat": "日常动词",
    "level": "A1",
    "forms": {
      "presente": [
        "quiero",
        "quieres",
        "quiere",
        "queremos",
        "queréis",
        "quieren"
      ],
      "perfecto": [
        "he querido",
        "has querido",
        "ha querido",
        "hemos querido",
        "habéis querido",
        "han querido"
      ],
      "indefinido": [
        "quise",
        "quisiste",
        "quiso",
        "quisimos",
        "quisisteis",
        "quisieron"
      ],
      "futuro": [
        "voy a querer",
        "vas a querer",
        "va a querer",
        "vamos a querer",
        "vais a querer",
        "van a querer"
      ]
    },
    "irregular": {
      "presente": [
        0,
        1,
        2,
        4,
        5
      ],
      "indefinido": [
        0,
        1,
        2,
        3,
        4,
        5
      ]
    }
  },
  {
    "inf": "poder",
    "en": "can / to be able to",
    "zh": "能/可以",
    "cat": "日常动词",
    "level": "A1",
    "forms": {
      "presente": [
        "puedo",
        "puedes",
        "puede",
        "podemos",
        "podéis",
        "pueden"
      ],
      "perfecto": [
        "he podido",
        "has podido",
        "ha podido",
        "hemos podido",
        "habéis podido",
        "han podido"
      ],
      "indefinido": [
        "pude",
        "pudiste",
        "pudo",
        "pudimos",
        "pudisteis",
        "pudieron"
      ],
      "futuro": [
        "voy a poder",
        "vas a poder",
        "va a poder",
        "vamos a poder",
        "vais a poder",
        "van a poder"
      ]
    },
    "irregular": {
      "presente": [
        0,
        1,
        2,
        4,
        5
      ],
      "indefinido": [
        0,
        1,
        2,
        3,
        4,
        5
      ]
    }
  },
  {
    "inf": "saber",
    "en": "to know (facts)",
    "zh": "知道/会",
    "cat": "日常动词",
    "level": "A1",
    "forms": {
      "presente": [
        "sé",
        "sabes",
        "sabe",
        "sabemos",
        "sabéis",
        "saben"
      ],
      "perfecto": [
        "he sabido",
        "has sabido",
        "ha sabido",
        "hemos sabido",
        "habéis sabido",
        "han sabido"
      ],
      "indefinido": [
        "supe",
        "supiste",
        "supo",
        "supimos",
        "supisteis",
        "supieron"
      ],
      "futuro": [
        "voy a saber",
        "vas a saber",
        "va a saber",
        "vamos a saber",
        "vais a saber",
        "van a saber"
      ]
    },
    "irregular": {
      "presente": [
        0
      ],
      "indefinido": [
        0,
        1,
        2,
        3,
        4,
        5
      ]
    }
  },
  {
    "inf": "decir",
    "en": "to say / to tell",
    "zh": "说/告诉",
    "cat": "日常动词",
    "level": "A1",
    "forms": {
      "presente": [
        "digo",
        "dices",
        "dice",
        "decimos",
        "decís",
        "dicen"
      ],
      "perfecto": [
        "he dicho",
        "has dicho",
        "ha dicho",
        "hemos dicho",
        "habéis dicho",
        "han dicho"
      ],
      "indefinido": [
        "dije",
        "dijiste",
        "dijo",
        "dijimos",
        "dijisteis",
        "dijeron"
      ],
      "futuro": [
        "voy a decir",
        "vas a decir",
        "va a decir",
        "vamos a decir",
        "vais a decir",
        "van a decir"
      ]
    },
    "irregular": {
      "presente": [
        0,
        2,
        5
      ],
      "indefinido": [
        0,
        1,
        2,
        3,
        4,
        5
      ]
    }
  },
  {
    "inf": "dar",
    "en": "to give",
    "zh": "给",
    "cat": "日常动词",
    "level": "A1",
    "forms": {
      "presente": [
        "doy",
        "das",
        "da",
        "damos",
        "dais",
        "dan"
      ],
      "perfecto": [
        "he dado",
        "has dado",
        "ha dado",
        "hemos dado",
        "habéis dado",
        "han dado"
      ],
      "indefinido": [
        "di",
        "diste",
        "dio",
        "dimos",
        "disteis",
        "dieron"
      ],
      "futuro": [
        "voy a dar",
        "vas a dar",
        "va a dar",
        "vamos a dar",
        "vais a dar",
        "van a dar"
      ]
    },
    "irregular": {
      "presente": [
        0
      ],
      "indefinido": [
        0,
        2
      ]
    }
  },
  {
    "inf": "poner",
    "en": "to put / to place",
    "zh": "放",
    "cat": "日常动词",
    "level": "A1",
    "forms": {
      "presente": [
        "pongo",
        "pones",
        "pone",
        "ponemos",
        "ponéis",
        "ponen"
      ],
      "perfecto": [
        "he puesto",
        "has puesto",
        "ha puesto",
        "hemos puesto",
        "habéis puesto",
        "han puesto"
      ],
      "indefinido": [
        "puse",
        "pusiste",
        "puso",
        "pusimos",
        "pusisteis",
        "pusieron"
      ],
      "futuro": [
        "voy a poner",
        "vas a poner",
        "va a poner",
        "vamos a poner",
        "vais a poner",
        "van a poner"
      ]
    },
    "irregular": {
      "presente": [
        0
      ],
      "indefinido": [
        0,
        1,
        2,
        3,
        4,
        5
      ]
    }
  },
  {
    "inf": "ver",
    "en": "to see / to watch",
    "zh": "看/看见",
    "cat": "日常动词",
    "level": "A1",
    "forms": {
      "presente": [
        "veo",
        "ves",
        "ve",
        "vemos",
        "veis",
        "ven"
      ],
      "perfecto": [
        "he visto",
        "has visto",
        "ha visto",
        "hemos visto",
        "habéis visto",
        "han visto"
      ],
      "indefinido": [
        "vi",
        "viste",
        "vio",
        "vimos",
        "visteis",
        "vieron"
      ],
      "futuro": [
        "voy a ver",
        "vas a ver",
        "va a ver",
        "vamos a ver",
        "vais a ver",
        "van a ver"
      ]
    },
    "irregular": {
      "presente": [
        0
      ],
      "indefinido": [
        0,
        2
      ]
    }
  },
  {
    "inf": "hablar",
    "en": "to speak / to talk",
    "zh": "说话",
    "cat": "日常动词",
    "level": "A1",
    "forms": {
      "presente": [
        "hablo",
        "hablas",
        "habla",
        "hablamos",
        "habláis",
        "hablan"
      ],
      "perfecto": [
        "he hablado",
        "has hablado",
        "ha hablado",
        "hemos hablado",
        "habéis hablado",
        "han hablado"
      ],
      "indefinido": [
        "hablé",
        "hablaste",
        "habló",
        "hablamos",
        "hablasteis",
        "hablaron"
      ],
      "futuro": [
        "voy a hablar",
        "vas a hablar",
        "va a hablar",
        "vamos a hablar",
        "vais a hablar",
        "van a hablar"
      ]
    },
    "irregular": {}
  },
  {
    "inf": "vivir",
    "en": "to live",
    "zh": "住/生活",
    "cat": "日常动词",
    "level": "A1",
    "forms": {
      "presente": [
        "vivo",
        "vives",
        "vive",
        "vivimos",
        "vivís",
        "viven"
      ],
      "perfecto": [
        "he vivido",
        "has vivido",
        "ha vivido",
        "hemos vivido",
        "habéis vivido",
        "han vivido"
      ],
      "indefinido": [
        "viví",
        "viviste",
        "vivió",
        "vivimos",
        "vivisteis",
        "vivieron"
      ],
      "futuro": [
        "voy a vivir",
        "vas a vivir",
        "va a vivir",
        "vamos a vivir",
        "vais a vivir",
        "van a vivir"
      ]
    },
    "irregular": {}
  },
  {
    "inf": "llamar",
    "en": "to call",
    "zh": "打电话/叫",
    "cat": "日常动词",
    "level": "A1",
    "forms": {
      "presente": [
        "llamo",
        "llamas",
        "llama",
        "llamamos",
        "llamáis",
        "llaman"
      ],
      "perfecto": [
        "he llamado",
        "has llamado",
        "ha llamado",
        "hemos llamado",
        "habéis llamado",
        "han llamado"
      ],
      "indefinido": [
        "llamé",
        "llamaste",
        "llamó",
        "llamamos",
        "llamasteis",
        "llamaron"
      ],
      "futuro": [
        "voy a llamar",
        "vas a llamar",
        "va a llamar",
        "vamos a llamar",
        "vais a llamar",
        "van a llamar"
      ]
    },
    "irregular": {}
  },
  {
    "inf": "gustar",
    "en": "to like",
    "zh": "喜欢",
    "cat": "日常动词",
    "level": "A1",
    "forms": {
      "presente": [
        "me gusta",
        "te gusta",
        "le gusta",
        "nos gusta",
        "os gusta",
        "les gusta"
      ],
      "perfecto": [
        "me ha gustado",
        "te ha gustado",
        "le ha gustado",
        "nos ha gustado",
        "os ha gustado",
        "les ha gustado"
      ],
      "indefinido": [
        "me gustó",
        "te gustó",
        "le gustó",
        "nos gustó",
        "os gustó",
        "les gustó"
      ],
      "futuro": [
        "me va a gustar",
        "te va a gustar",
        "le va a gustar",
        "nos va a gustar",
        "os va a gustar",
        "les va a gustar"
      ]
    },
    "irregular": {}
  },
  {
    "inf": "abrir",
    "en": "to open",
    "zh": "打开",
    "cat": "日常动词",
    "level": "A1",
    "forms": {
      "presente": [
        "abro",
        "abres",
        "abre",
        "abrimos",
        "abrís",
        "abren"
      ],
      "perfecto": [
        "he abierto",
        "has abierto",
        "ha abierto",
        "hemos abierto",
        "habéis abierto",
        "han abierto"
      ],
      "indefinido": [
        "abrí",
        "abriste",
        "abrió",
        "abrimos",
        "abristeis",
        "abrieron"
      ],
      "futuro": [
        "voy a abrir",
        "vas a abrir",
        "va a abrir",
        "vamos a abrir",
        "vais a abrir",
        "van a abrir"
      ]
    },
    "irregular": {
      "perfecto": [
        0,
        1,
        2,
        3,
        4,
        5
      ]
    }
  },
  {
    "inf": "cerrar",
    "en": "to close",
    "zh": "关闭",
    "cat": "日常动词",
    "level": "A1",
    "forms": {
      "presente": [
        "cierro",
        "cierras",
        "cierra",
        "cerramos",
        "cerráis",
        "cierran"
      ],
      "perfecto": [
        "he cerrado",
        "has cerrado",
        "ha cerrado",
        "hemos cerrado",
        "habéis cerrado",
        "han cerrado"
      ],
      "indefinido": [
        "cerré",
        "cerraste",
        "cerró",
        "cerramos",
        "cerrasteis",
        "cerraron"
      ],
      "futuro": [
        "voy a cerrar",
        "vas a cerrar",
        "va a cerrar",
        "vamos a cerrar",
        "vais a cerrar",
        "van a cerrar"
      ]
    },
    "irregular": {
      "presente": [
        0,
        1,
        2,
        5
      ]
    }
  },
  {
    "inf": "llevar",
    "en": "to carry / to take",
    "zh": "带/拿",
    "cat": "日常动词",
    "level": "A1",
    "forms": {
      "presente": [
        "llevo",
        "llevas",
        "lleva",
        "llevamos",
        "lleváis",
        "llevan"
      ],
      "perfecto": [
        "he llevado",
        "has llevado",
        "ha llevado",
        "hemos llevado",
        "habéis llevado",
        "han llevado"
      ],
      "indefinido": [
        "llevé",
        "llevaste",
        "llevó",
        "llevamos",
        "llevasteis",
        "llevaron"
      ],
      "futuro": [
        "voy a llevar",
        "vas a llevar",
        "va a llevar",
        "vamos a llevar",
        "vais a llevar",
        "van a llevar"
      ]
    },
    "irregular": {}
  },
  {
    "inf": "traer",
    "en": "to bring",
    "zh": "带来",
    "cat": "日常动词",
    "level": "A1",
    "forms": {
      "presente": [
        "traigo",
        "traes",
        "trae",
        "traemos",
        "traéis",
        "traen"
      ],
      "perfecto": [
        "he traído",
        "has traído",
        "ha traído",
        "hemos traído",
        "habéis traído",
        "han traído"
      ],
      "indefinido": [
        "traje",
        "trajiste",
        "trajo",
        "trajimos",
        "trajisteis",
        "trajeron"
      ],
      "futuro": [
        "voy a traer",
        "vas a traer",
        "va a traer",
        "vamos a traer",
        "vais a traer",
        "van a traer"
      ]
    },
    "irregular": {
      "presente": [
        0
      ],
      "indefinido": [
        0,
        1,
        2,
        3,
        4,
        5
      ]
    }
  },
  {
    "inf": "esperar",
    "en": "to wait / to hope",
    "zh": "等待/希望",
    "cat": "日常动词",
    "level": "A1",
    "forms": {
      "presente": [
        "espero",
        "esperas",
        "espera",
        "esperamos",
        "esperáis",
        "esperan"
      ],
      "perfecto": [
        "he esperado",
        "has esperado",
        "ha esperado",
        "hemos esperado",
        "habéis esperado",
        "han esperado"
      ],
      "indefinido": [
        "esperé",
        "esperaste",
        "esperó",
        "esperamos",
        "esperasteis",
        "esperaron"
      ],
      "futuro": [
        "voy a esperar",
        "vas a esperar",
        "va a esperar",
        "vamos a esperar",
        "vais a esperar",
        "van a esperar"
      ]
    },
    "irregular": {}
  },
  {
    "inf": "pensar",
    "en": "to think",
    "zh": "想/认为",
    "cat": "日常动词",
    "level": "A1",
    "forms": {
      "presente": [
        "pienso",
        "piensas",
        "piensa",
        "pensamos",
        "pensáis",
        "piensan"
      ],
      "perfecto": [
        "he pensado",
        "has pensado",
        "ha pensado",
        "hemos pensado",
        "habéis pensado",
        "han pensado"
      ],
      "indefinido": [
        "pensé",
        "pensaste",
        "pensó",
        "pensamos",
        "pensasteis",
        "pensaron"
      ],
      "futuro": [
        "voy a pensar",
        "vas a pensar",
        "va a pensar",
        "vamos a pensar",
        "vais a pensar",
        "van a pensar"
      ]
    },
    "irregular": {
      "presente": [
        0,
        1,
        2,
        5
      ]
    }
  },
  {
    "inf": "saber",
    "en": "to know (facts)",
    "zh": "知道",
    "cat": "日常动词",
    "level": "A1",
    "forms": {
      "presente": [
        "sé",
        "sabes",
        "sabe",
        "sabemos",
        "sabéis",
        "saben"
      ],
      "perfecto": [
        "he sabido",
        "has sabido",
        "ha sabido",
        "hemos sabido",
        "habéis sabido",
        "han sabido"
      ],
      "indefinido": [
        "supe",
        "supiste",
        "supo",
        "supimos",
        "supisteis",
        "supieron"
      ],
      "futuro": [
        "voy a saber",
        "vas a saber",
        "va a saber",
        "vamos a saber",
        "vais a saber",
        "van a saber"
      ]
    },
    "irregular": {
      "presente": [
        0
      ],
      "indefinido": [
        0,
        1,
        2,
        3,
        4,
        5
      ]
    }
  },
  {
    "inf": "conocer",
    "en": "to know (people/places)",
    "zh": "认识/了解",
    "cat": "日常动词",
    "level": "A1",
    "forms": {
      "presente": [
        "conozco",
        "conoces",
        "conoce",
        "conocemos",
        "conocéis",
        "conocen"
      ],
      "perfecto": [
        "he conocido",
        "has conocido",
        "ha conocido",
        "hemos conocido",
        "habéis conocido",
        "han conocido"
      ],
      "indefinido": [
        "conocí",
        "conociste",
        "conoció",
        "conocimos",
        "conocisteis",
        "conocieron"
      ],
      "futuro": [
        "voy a conocer",
        "vas a conocer",
        "va a conocer",
        "vamos a conocer",
        "vais a conocer",
        "van a conocer"
      ]
    },
    "irregular": {
      "presente": [
        0
      ]
    }
  },
  {
    "inf": "entender",
    "en": "to understand",
    "zh": "理解/明白",
    "cat": "日常动词",
    "level": "A1",
    "forms": {
      "presente": [
        "entiendo",
        "entiendes",
        "entiende",
        "entendemos",
        "entendéis",
        "entienden"
      ],
      "perfecto": [
        "he entendido",
        "has entendido",
        "ha entendido",
        "hemos entendido",
        "habéis entendido",
        "han entendido"
      ],
      "indefinido": [
        "entendí",
        "entendiste",
        "entendió",
        "entendimos",
        "entendisteis",
        "entendieron"
      ],
      "futuro": [
        "voy a entender",
        "vas a entender",
        "va a entender",
        "vamos a entender",
        "vais a entender",
        "van a entender"
      ]
    },
    "irregular": {
      "presente": [
        0,
        1,
        2,
        5
      ]
    }
  },
  {
    "inf": "escuchar",
    "en": "to listen",
    "zh": "听",
    "cat": "日常动词",
    "level": "A1",
    "forms": {
      "presente": [
        "escucho",
        "escuchas",
        "escucha",
        "escuchamos",
        "escucháis",
        "escuchan"
      ],
      "perfecto": [
        "he escuchado",
        "has escuchado",
        "ha escuchado",
        "hemos escuchado",
        "habéis escuchado",
        "han escuchado"
      ],
      "indefinido": [
        "escuché",
        "escuchaste",
        "escuchó",
        "escuchamos",
        "escuchasteis",
        "escucharon"
      ],
      "futuro": [
        "voy a escuchar",
        "vas a escuchar",
        "va a escuchar",
        "vamos a escuchar",
        "vais a escuchar",
        "van a escuchar"
      ]
    },
    "irregular": {}
  },
  {
    "inf": "mirar",
    "en": "to look at / to watch",
    "zh": "看/观看",
    "cat": "日常动词",
    "level": "A1",
    "forms": {
      "presente": [
        "miro",
        "miras",
        "mira",
        "miramos",
        "miráis",
        "miran"
      ],
      "perfecto": [
        "he mirado",
        "has mirado",
        "ha mirado",
        "hemos mirado",
        "habéis mirado",
        "han mirado"
      ],
      "indefinido": [
        "miré",
        "miraste",
        "miró",
        "miramos",
        "mirasteis",
        "miraron"
      ],
      "futuro": [
        "voy a mirar",
        "vas a mirar",
        "va a mirar",
        "vamos a mirar",
        "vais a mirar",
        "van a mirar"
      ]
    },
    "irregular": {}
  },
  {
    "inf": "leer",
    "en": "to read",
    "zh": "读/阅读",
    "cat": "日常动词",
    "level": "A1",
    "forms": {
      "presente": [
        "leo",
        "lees",
        "lee",
        "leemos",
        "leéis",
        "leen"
      ],
      "perfecto": [
        "he leído",
        "has leído",
        "ha leído",
        "hemos leído",
        "habéis leído",
        "han leído"
      ],
      "indefinido": [
        "leí",
        "leíste",
        "leyó",
        "leímos",
        "leísteis",
        "leyeron"
      ],
      "futuro": [
        "voy a leer",
        "vas a leer",
        "va a leer",
        "vamos a leer",
        "vais a leer",
        "van a leer"
      ]
    },
    "irregular": {
      "indefinido": [
        2,
        5
      ]
    }
  },
  {
    "inf": "escribir",
    "en": "to write",
    "zh": "写",
    "cat": "日常动词",
    "level": "A1",
    "forms": {
      "presente": [
        "escribo",
        "escribes",
        "escribe",
        "escribimos",
        "escribís",
        "escriben"
      ],
      "perfecto": [
        "he escrito",
        "has escrito",
        "ha escrito",
        "hemos escrito",
        "habéis escrito",
        "han escrito"
      ],
      "indefinido": [
        "escribí",
        "escribiste",
        "escribió",
        "escribimos",
        "escribisteis",
        "escribieron"
      ],
      "futuro": [
        "voy a escribir",
        "vas a escribir",
        "va a escribir",
        "vamos a escribir",
        "vais a escribir",
        "van a escribir"
      ]
    },
    "irregular": {
      "perfecto": [
        0,
        1,
        2,
        3,
        4,
        5
      ]
    }
  },
  {
    "inf": "preguntar",
    "en": "to ask",
    "zh": "问",
    "cat": "日常动词",
    "level": "A1",
    "forms": {
      "presente": [
        "pregunto",
        "preguntas",
        "pregunta",
        "preguntamos",
        "preguntáis",
        "preguntan"
      ],
      "perfecto": [
        "he preguntado",
        "has preguntado",
        "ha preguntado",
        "hemos preguntado",
        "habéis preguntado",
        "han preguntado"
      ],
      "indefinido": [
        "pregunté",
        "preguntaste",
        "preguntó",
        "preguntamos",
        "preguntasteis",
        "preguntaron"
      ],
      "futuro": [
        "voy a preguntar",
        "vas a preguntar",
        "va a preguntar",
        "vamos a preguntar",
        "vais a preguntar",
        "van a preguntar"
      ]
    },
    "irregular": {}
  },
  {
    "inf": "contestar",
    "en": "to answer",
    "zh": "回答",
    "cat": "日常动词",
    "level": "A1",
    "forms": {
      "presente": [
        "contesto",
        "contestas",
        "contesta",
        "contestamos",
        "contestáis",
        "contestan"
      ],
      "perfecto": [
        "he contestado",
        "has contestado",
        "ha contestado",
        "hemos contestado",
        "habéis contestado",
        "han contestado"
      ],
      "indefinido": [
        "contesté",
        "contestaste",
        "contestó",
        "contestamos",
        "contestasteis",
        "contestaron"
      ],
      "futuro": [
        "voy a contestar",
        "vas a contestar",
        "va a contestar",
        "vamos a contestar",
        "vais a contestar",
        "van a contestar"
      ]
    },
    "irregular": {}
  },
  {
    "inf": "ayudar",
    "en": "to help",
    "zh": "帮助",
    "cat": "日常动词",
    "level": "A1",
    "forms": {
      "presente": [
        "ayudo",
        "ayudas",
        "ayuda",
        "ayudamos",
        "ayudáis",
        "ayudan"
      ],
      "perfecto": [
        "he ayudado",
        "has ayudado",
        "ha ayudado",
        "hemos ayudado",
        "habéis ayudado",
        "han ayudado"
      ],
      "indefinido": [
        "ayudé",
        "ayudaste",
        "ayudó",
        "ayudamos",
        "ayudasteis",
        "ayudaron"
      ],
      "futuro": [
        "voy a ayudar",
        "vas a ayudar",
        "va a ayudar",
        "vamos a ayudar",
        "vais a ayudar",
        "van a ayudar"
      ]
    },
    "irregular": {}
  },
  {
    "inf": "empezar",
    "en": "to start / to begin",
    "zh": "开始",
    "cat": "日常动词",
    "level": "A1",
    "forms": {
      "presente": [
        "empiezo",
        "empiezas",
        "empieza",
        "empezamos",
        "empezáis",
        "empiezan"
      ],
      "perfecto": [
        "he empezado",
        "has empezado",
        "ha empezado",
        "hemos empezado",
        "habéis empezado",
        "han empezado"
      ],
      "indefinido": [
        "empecé",
        "empezaste",
        "empezó",
        "empezamos",
        "empezasteis",
        "empezaron"
      ],
      "futuro": [
        "voy a empezar",
        "vas a empezar",
        "va a empezar",
        "vamos a empezar",
        "vais a empezar",
        "van a empezar"
      ]
    },
    "irregular": {
      "presente": [
        0,
        1,
        2,
        5
      ],
      "indefinido": [
        0
      ]
    }
  },
  {
    "inf": "terminar",
    "en": "to finish / to end",
    "zh": "结束/完成",
    "cat": "日常动词",
    "level": "A1",
    "forms": {
      "presente": [
        "termino",
        "terminas",
        "termina",
        "terminamos",
        "termináis",
        "terminan"
      ],
      "perfecto": [
        "he terminado",
        "has terminado",
        "ha terminado",
        "hemos terminado",
        "habéis terminado",
        "han terminado"
      ],
      "indefinido": [
        "terminé",
        "terminaste",
        "terminó",
        "terminamos",
        "terminasteis",
        "terminaron"
      ],
      "futuro": [
        "voy a terminar",
        "vas a terminar",
        "va a terminar",
        "vamos a terminar",
        "vais a terminar",
        "van a terminar"
      ]
    },
    "irregular": {}
  },
  {
    "inf": "usar",
    "en": "to use",
    "zh": "使用",
    "cat": "日常动词",
    "level": "A1",
    "forms": {
      "presente": [
        "uso",
        "usas",
        "usa",
        "usamos",
        "usáis",
        "usan"
      ],
      "perfecto": [
        "he usado",
        "has usado",
        "ha usado",
        "hemos usado",
        "habéis usado",
        "han usado"
      ],
      "indefinido": [
        "usé",
        "usaste",
        "usó",
        "usamos",
        "usasteis",
        "usaron"
      ],
      "futuro": [
        "voy a usar",
        "vas a usar",
        "va a usar",
        "vamos a usar",
        "vais a usar",
        "van a usar"
      ]
    },
    "irregular": {}
  },
  {
    "inf": "recordar",
    "en": "to remember",
    "zh": "记得",
    "cat": "日常动词",
    "level": "A2",
    "forms": {
      "presente": [
        "recuerdo",
        "recuerdas",
        "recuerda",
        "recordamos",
        "recordáis",
        "recuerdan"
      ],
      "perfecto": [
        "he recordado",
        "has recordado",
        "ha recordado",
        "hemos recordado",
        "habéis recordado",
        "han recordado"
      ],
      "indefinido": [
        "recordé",
        "recordaste",
        "recordó",
        "recordamos",
        "recordasteis",
        "recordaron"
      ],
      "futuro": [
        "voy a recordar",
        "vas a recordar",
        "va a recordar",
        "vamos a recordar",
        "vais a recordar",
        "van a recordar"
      ]
    },
    "irregular": {
      "presente": [
        0,
        1,
        2,
        5
      ]
    }
  },
  {
    "inf": "olvidar",
    "en": "to forget",
    "zh": "忘记",
    "cat": "日常动词",
    "level": "A2",
    "forms": {
      "presente": [
        "olvido",
        "olvidas",
        "olvida",
        "olvidamos",
        "olvidáis",
        "olvidan"
      ],
      "perfecto": [
        "he olvidado",
        "has olvidado",
        "ha olvidado",
        "hemos olvidado",
        "habéis olvidado",
        "han olvidado"
      ],
      "indefinido": [
        "olvidé",
        "olvidaste",
        "olvidó",
        "olvidamos",
        "olvidasteis",
        "olvidaron"
      ],
      "futuro": [
        "voy a olvidar",
        "vas a olvidar",
        "va a olvidar",
        "vamos a olvidar",
        "vais a olvidar",
        "van a olvidar"
      ]
    },
    "irregular": {}
  },
  {
    "inf": "cambiar",
    "en": "to change",
    "zh": "改变/换",
    "cat": "日常动词",
    "level": "A2",
    "forms": {
      "presente": [
        "cambio",
        "cambias",
        "cambia",
        "cambiamos",
        "cambiáis",
        "cambian"
      ],
      "perfecto": [
        "he cambiado",
        "has cambiado",
        "ha cambiado",
        "hemos cambiado",
        "habéis cambiado",
        "han cambiado"
      ],
      "indefinido": [
        "cambié",
        "cambiaste",
        "cambió",
        "cambiamos",
        "cambiasteis",
        "cambiaron"
      ],
      "futuro": [
        "voy a cambiar",
        "vas a cambiar",
        "va a cambiar",
        "vamos a cambiar",
        "vais a cambiar",
        "van a cambiar"
      ]
    },
    "irregular": {}
  },
  {
    "inf": "pasar",
    "en": "to pass / to happen",
    "zh": "经过/发生",
    "cat": "日常动词",
    "level": "A2",
    "forms": {
      "presente": [
        "paso",
        "pasas",
        "pasa",
        "pasamos",
        "pasáis",
        "pasan"
      ],
      "perfecto": [
        "he pasado",
        "has pasado",
        "ha pasado",
        "hemos pasado",
        "habéis pasado",
        "han pasado"
      ],
      "indefinido": [
        "pasé",
        "pasaste",
        "pasó",
        "pasamos",
        "pasasteis",
        "pasaron"
      ],
      "futuro": [
        "voy a pasar",
        "vas a pasar",
        "va a pasar",
        "vamos a pasar",
        "vais a pasar",
        "van a pasar"
      ]
    },
    "irregular": {}
  },
  {
    "inf": "dejar",
    "en": "to leave / to let",
    "zh": "留下/让",
    "cat": "日常动词",
    "level": "A2",
    "forms": {
      "presente": [
        "dejo",
        "dejas",
        "deja",
        "dejamos",
        "dejáis",
        "dejan"
      ],
      "perfecto": [
        "he dejado",
        "has dejado",
        "ha dejado",
        "hemos dejado",
        "habéis dejado",
        "han dejado"
      ],
      "indefinido": [
        "dejé",
        "dejaste",
        "dejó",
        "dejamos",
        "dejasteis",
        "dejaron"
      ],
      "futuro": [
        "voy a dejar",
        "vas a dejar",
        "va a dejar",
        "vamos a dejar",
        "vais a dejar",
        "van a dejar"
      ]
    },
    "irregular": {}
  },
  {
    "inf": "seguir",
    "en": "to follow / to continue",
    "zh": "跟随/继续",
    "cat": "日常动词",
    "level": "A2",
    "forms": {
      "presente": [
        "sigo",
        "sigues",
        "sigue",
        "seguimos",
        "seguís",
        "siguen"
      ],
      "perfecto": [
        "he seguido",
        "has seguido",
        "ha seguido",
        "hemos seguido",
        "habéis seguido",
        "han seguido"
      ],
      "indefinido": [
        "seguí",
        "seguiste",
        "siguió",
        "seguimos",
        "seguisteis",
        "siguieron"
      ],
      "futuro": [
        "voy a seguir",
        "vas a seguir",
        "va a seguir",
        "vamos a seguir",
        "vais a seguir",
        "van a seguir"
      ]
    },
    "irregular": {
      "presente": [
        0,
        1,
        2,
        4,
        5
      ],
      "indefinido": [
        2,
        5
      ]
    }
  },
  {
    "inf": "parecer",
    "en": "to seem / to look like",
    "zh": "看起来/似乎",
    "cat": "日常动词",
    "level": "A2",
    "forms": {
      "presente": [
        "parezco",
        "pareces",
        "parece",
        "parecemos",
        "parecéis",
        "parecen"
      ],
      "perfecto": [
        "he parecido",
        "has parecido",
        "ha parecido",
        "hemos parecido",
        "habéis parecido",
        "han parecido"
      ],
      "indefinido": [
        "parecí",
        "pareciste",
        "pareció",
        "parecimos",
        "parecisteis",
        "parecieron"
      ],
      "futuro": [
        "voy a parecer",
        "vas a parecer",
        "va a parecer",
        "vamos a parecer",
        "vais a parecer",
        "van a parecer"
      ]
    },
    "irregular": {
      "presente": [
        0
      ]
    }
  },
  {
    "inf": "encontrar",
    "en": "to find / to meet",
    "zh": "找到/遇见",
    "cat": "日常动词",
    "level": "A2",
    "forms": {
      "presente": [
        "encuentro",
        "encuentras",
        "encuentra",
        "encontramos",
        "encontráis",
        "encuentran"
      ],
      "perfecto": [
        "he encontrado",
        "has encontrado",
        "ha encontrado",
        "hemos encontrado",
        "habéis encontrado",
        "han encontrado"
      ],
      "indefinido": [
        "encontré",
        "encontraste",
        "encontró",
        "encontramos",
        "encontrasteis",
        "encontraron"
      ],
      "futuro": [
        "voy a encontrar",
        "vas a encontrar",
        "va a encontrar",
        "vamos a encontrar",
        "vais a encontrar",
        "van a encontrar"
      ]
    },
    "irregular": {
      "presente": [
        0,
        1,
        2,
        5
      ]
    }
  },
  {
    "inf": "perder",
    "en": "to lose / to miss",
    "zh": "失去/错过",
    "cat": "日常动词",
    "level": "A2",
    "forms": {
      "presente": [
        "pierdo",
        "pierdes",
        "pierde",
        "perdemos",
        "perdéis",
        "pierden"
      ],
      "perfecto": [
        "he perdido",
        "has perdido",
        "ha perdido",
        "hemos perdido",
        "habéis perdido",
        "han perdido"
      ],
      "indefinido": [
        "perdí",
        "perdiste",
        "perdió",
        "perdimos",
        "perdisteis",
        "perdieron"
      ],
      "futuro": [
        "voy a perder",
        "vas a perder",
        "va a perder",
        "vamos a perder",
        "vais a perder",
        "van a perder"
      ]
    },
    "irregular": {
      "presente": [
        0,
        1,
        2,
        5
      ]
    }
  },
  {
    "inf": "ganar",
    "en": "to win / to earn",
    "zh": "赢/赚",
    "cat": "日常动词",
    "level": "A2",
    "forms": {
      "presente": [
        "gano",
        "ganas",
        "gana",
        "ganamos",
        "ganáis",
        "ganan"
      ],
      "perfecto": [
        "he ganado",
        "has ganado",
        "ha ganado",
        "hemos ganado",
        "habéis ganado",
        "han ganado"
      ],
      "indefinido": [
        "gané",
        "ganaste",
        "ganó",
        "ganamos",
        "ganasteis",
        "ganaron"
      ],
      "futuro": [
        "voy a ganar",
        "vas a ganar",
        "va a ganar",
        "vamos a ganar",
        "vais a ganar",
        "van a ganar"
      ]
    },
    "irregular": {}
  },
  {
    "inf": "intentar",
    "en": "to try",
    "zh": "尝试",
    "cat": "日常动词",
    "level": "A2",
    "forms": {
      "presente": [
        "intento",
        "intentas",
        "intenta",
        "intentamos",
        "intentáis",
        "intentan"
      ],
      "perfecto": [
        "he intentado",
        "has intentado",
        "ha intentado",
        "hemos intentado",
        "habéis intentado",
        "han intentado"
      ],
      "indefinido": [
        "intenté",
        "intentaste",
        "intentó",
        "intentamos",
        "intentasteis",
        "intentaron"
      ],
      "futuro": [
        "voy a intentar",
        "vas a intentar",
        "va a intentar",
        "vamos a intentar",
        "vais a intentar",
        "van a intentar"
      ]
    },
    "irregular": {}
  },
  {
    "inf": "conseguir",
    "en": "to get / to achieve",
    "zh": "获得/实现",
    "cat": "日常动词",
    "level": "A2",
    "forms": {
      "presente": [
        "consigo",
        "consigues",
        "consigue",
        "conseguimos",
        "conseguís",
        "consiguen"
      ],
      "perfecto": [
        "he conseguido",
        "has conseguido",
        "ha conseguido",
        "hemos conseguido",
        "habéis conseguido",
        "han conseguido"
      ],
      "indefinido": [
        "conseguí",
        "conseguiste",
        "consiguió",
        "conseguimos",
        "conseguisteis",
        "consiguieron"
      ],
      "futuro": [
        "voy a conseguir",
        "vas a conseguir",
        "va a conseguir",
        "vamos a conseguir",
        "vais a conseguir",
        "van a conseguir"
      ]
    },
    "irregular": {
      "presente": [
        0,
        1,
        2,
        4,
        5
      ],
      "indefinido": [
        2,
        5
      ]
    }
  },
  {
    "inf": "comer",
    "en": "to eat",
    "zh": "吃",
    "cat": "饮食",
    "level": "A1",
    "forms": {
      "presente": [
        "como",
        "comes",
        "come",
        "comemos",
        "coméis",
        "comen"
      ],
      "perfecto": [
        "he comido",
        "has comido",
        "ha comido",
        "hemos comido",
        "habéis comido",
        "han comido"
      ],
      "indefinido": [
        "comí",
        "comiste",
        "comió",
        "comimos",
        "comisteis",
        "comieron"
      ],
      "futuro": [
        "voy a comer",
        "vas a comer",
        "va a comer",
        "vamos a comer",
        "vais a comer",
        "van a comer"
      ]
    },
    "irregular": {}
  },
  {
    "inf": "beber",
    "en": "to drink",
    "zh": "喝",
    "cat": "饮食",
    "level": "A1",
    "forms": {
      "presente": [
        "bebo",
        "bebes",
        "bebe",
        "bebemos",
        "bebéis",
        "beben"
      ],
      "perfecto": [
        "he bebido",
        "has bebido",
        "ha bebido",
        "hemos bebido",
        "habéis bebido",
        "han bebido"
      ],
      "indefinido": [
        "bebí",
        "bebiste",
        "bebió",
        "bebimos",
        "bebisteis",
        "bebieron"
      ],
      "futuro": [
        "voy a beber",
        "vas a beber",
        "va a beber",
        "vamos a beber",
        "vais a beber",
        "van a beber"
      ]
    },
    "irregular": {}
  },
  {
    "inf": "cocinar",
    "en": "to cook",
    "zh": "做饭",
    "cat": "饮食",
    "level": "A1",
    "forms": {
      "presente": [
        "cocino",
        "cocinas",
        "cocina",
        "cocinamos",
        "cocináis",
        "cocinan"
      ],
      "perfecto": [
        "he cocinado",
        "has cocinado",
        "ha cocinado",
        "hemos cocinado",
        "habéis cocinado",
        "han cocinado"
      ],
      "indefinido": [
        "cociné",
        "cocinaste",
        "cocinó",
        "cocinamos",
        "cocinasteis",
        "cocinaron"
      ],
      "futuro": [
        "voy a cocinar",
        "vas a cocinar",
        "va a cocinar",
        "vamos a cocinar",
        "vais a cocinar",
        "van a cocinar"
      ]
    },
    "irregular": {}
  },
  {
    "inf": "pedir",
    "en": "to order / to ask for",
    "zh": "点餐/要求",
    "cat": "饮食",
    "level": "A1",
    "forms": {
      "presente": [
        "pido",
        "pides",
        "pide",
        "pedimos",
        "pedís",
        "piden"
      ],
      "perfecto": [
        "he pedido",
        "has pedido",
        "ha pedido",
        "hemos pedido",
        "habéis pedido",
        "han pedido"
      ],
      "indefinido": [
        "pedí",
        "pediste",
        "pidió",
        "pedimos",
        "pedisteis",
        "pidieron"
      ],
      "futuro": [
        "voy a pedir",
        "vas a pedir",
        "va a pedir",
        "vamos a pedir",
        "vais a pedir",
        "van a pedir"
      ]
    },
    "irregular": {
      "presente": [
        0,
        1,
        2,
        4,
        5
      ],
      "indefinido": [
        2,
        5
      ]
    }
  },
  {
    "inf": "desayunar",
    "en": "to have breakfast",
    "zh": "吃早餐",
    "cat": "饮食",
    "level": "A1",
    "forms": {
      "presente": [
        "desayuno",
        "desayunas",
        "desayuna",
        "desayunamos",
        "desayunáis",
        "desayunan"
      ],
      "perfecto": [
        "he desayunado",
        "has desayunado",
        "ha desayunado",
        "hemos desayunado",
        "habéis desayunado",
        "han desayunado"
      ],
      "indefinido": [
        "desayuné",
        "desayunaste",
        "desayunó",
        "desayunamos",
        "desayunasteis",
        "desayunaron"
      ],
      "futuro": [
        "voy a desayunar",
        "vas a desayunar",
        "va a desayunar",
        "vamos a desayunar",
        "vais a desayunar",
        "van a desayunar"
      ]
    },
    "irregular": {}
  },
  {
    "inf": "cenar",
    "en": "to have dinner",
    "zh": "吃晚饭",
    "cat": "饮食",
    "level": "A1",
    "forms": {
      "presente": [
        "ceno",
        "cenas",
        "cena",
        "cenamos",
        "cenáis",
        "cenan"
      ],
      "perfecto": [
        "he cenado",
        "has cenado",
        "ha cenado",
        "hemos cenado",
        "habéis cenado",
        "han cenado"
      ],
      "indefinido": [
        "cené",
        "cenaste",
        "cenó",
        "cenamos",
        "cenasteis",
        "cenaron"
      ],
      "futuro": [
        "voy a cenar",
        "vas a cenar",
        "va a cenar",
        "vamos a cenar",
        "vais a cenar",
        "van a cenar"
      ]
    },
    "irregular": {}
  },
  {
    "inf": "almorzar",
    "en": "to have lunch",
    "zh": "吃午饭",
    "cat": "饮食",
    "level": "A1",
    "forms": {
      "presente": [
        "almuerzo",
        "almuerzas",
        "almuerza",
        "almorzamos",
        "almorzáis",
        "almuerzan"
      ],
      "perfecto": [
        "he almorzado",
        "has almorzado",
        "ha almorzado",
        "hemos almorzado",
        "habéis almorzado",
        "han almorzado"
      ],
      "indefinido": [
        "almorcé",
        "almorzaste",
        "almorzó",
        "almorzamos",
        "almorzasteis",
        "almorzaron"
      ],
      "futuro": [
        "voy a almorzar",
        "vas a almorzar",
        "va a almorzar",
        "vamos a almorzar",
        "vais a almorzar",
        "van a almorzar"
      ]
    },
    "irregular": {
      "presente": [
        0,
        1,
        2,
        5
      ],
      "indefinido": [
        0
      ]
    }
  },
  {
    "inf": "probar",
    "en": "to try (food) / to taste",
    "zh": "尝/试",
    "cat": "饮食",
    "level": "A2",
    "forms": {
      "presente": [
        "pruebo",
        "pruebas",
        "prueba",
        "probamos",
        "probáis",
        "prueban"
      ],
      "perfecto": [
        "he probado",
        "has probado",
        "ha probado",
        "hemos probado",
        "habéis probado",
        "han probado"
      ],
      "indefinido": [
        "probé",
        "probaste",
        "probó",
        "probamos",
        "probasteis",
        "probaron"
      ],
      "futuro": [
        "voy a probar",
        "vas a probar",
        "va a probar",
        "vamos a probar",
        "vais a probar",
        "van a probar"
      ]
    },
    "irregular": {
      "presente": [
        0,
        1,
        2,
        5
      ]
    }
  },
  {
    "inf": "preparar",
    "en": "to prepare",
    "zh": "准备",
    "cat": "饮食",
    "level": "A2",
    "forms": {
      "presente": [
        "preparo",
        "preparas",
        "prepara",
        "preparamos",
        "preparáis",
        "preparan"
      ],
      "perfecto": [
        "he preparado",
        "has preparado",
        "ha preparado",
        "hemos preparado",
        "habéis preparado",
        "han preparado"
      ],
      "indefinido": [
        "preparé",
        "preparaste",
        "preparó",
        "preparamos",
        "preparasteis",
        "prepararon"
      ],
      "futuro": [
        "voy a preparar",
        "vas a preparar",
        "va a preparar",
        "vamos a preparar",
        "vais a preparar",
        "van a preparar"
      ]
    },
    "irregular": {}
  },
  {
    "inf": "comprar",
    "en": "to buy",
    "zh": "买",
    "cat": "购物",
    "level": "A1",
    "forms": {
      "presente": [
        "compro",
        "compras",
        "compra",
        "compramos",
        "compráis",
        "compran"
      ],
      "perfecto": [
        "he comprado",
        "has comprado",
        "ha comprado",
        "hemos comprado",
        "habéis comprado",
        "han comprado"
      ],
      "indefinido": [
        "compré",
        "compraste",
        "compró",
        "compramos",
        "comprasteis",
        "compraron"
      ],
      "futuro": [
        "voy a comprar",
        "vas a comprar",
        "va a comprar",
        "vamos a comprar",
        "vais a comprar",
        "van a comprar"
      ]
    },
    "irregular": {}
  },
  {
    "inf": "pagar",
    "en": "to pay",
    "zh": "付钱",
    "cat": "购物",
    "level": "A1",
    "forms": {
      "presente": [
        "pago",
        "pagas",
        "paga",
        "pagamos",
        "pagáis",
        "pagan"
      ],
      "perfecto": [
        "he pagado",
        "has pagado",
        "ha pagado",
        "hemos pagado",
        "habéis pagado",
        "han pagado"
      ],
      "indefinido": [
        "pagué",
        "pagaste",
        "pagó",
        "pagamos",
        "pagasteis",
        "pagaron"
      ],
      "futuro": [
        "voy a pagar",
        "vas a pagar",
        "va a pagar",
        "vamos a pagar",
        "vais a pagar",
        "van a pagar"
      ]
    },
    "irregular": {
      "indefinido": [
        0
      ]
    }
  },
  {
    "inf": "buscar",
    "en": "to look for",
    "zh": "寻找",
    "cat": "购物",
    "level": "A1",
    "forms": {
      "presente": [
        "busco",
        "buscas",
        "busca",
        "buscamos",
        "buscáis",
        "buscan"
      ],
      "perfecto": [
        "he buscado",
        "has buscado",
        "ha buscado",
        "hemos buscado",
        "habéis buscado",
        "han buscado"
      ],
      "indefinido": [
        "busqué",
        "buscaste",
        "buscó",
        "buscamos",
        "buscasteis",
        "buscaron"
      ],
      "futuro": [
        "voy a buscar",
        "vas a buscar",
        "va a buscar",
        "vamos a buscar",
        "vais a buscar",
        "van a buscar"
      ]
    },
    "irregular": {
      "indefinido": [
        0
      ]
    }
  },
  {
    "inf": "necesitar",
    "en": "to need",
    "zh": "需要",
    "cat": "购物",
    "level": "A1",
    "forms": {
      "presente": [
        "necesito",
        "necesitas",
        "necesita",
        "necesitamos",
        "necesitáis",
        "necesitan"
      ],
      "perfecto": [
        "he necesitado",
        "has necesitado",
        "ha necesitado",
        "hemos necesitado",
        "habéis necesitado",
        "han necesitado"
      ],
      "indefinido": [
        "necesité",
        "necesitaste",
        "necesitó",
        "necesitamos",
        "necesitasteis",
        "necesitaron"
      ],
      "futuro": [
        "voy a necesitar",
        "vas a necesitar",
        "va a necesitar",
        "vamos a necesitar",
        "vais a necesitar",
        "van a necesitar"
      ]
    },
    "irregular": {}
  },
  {
    "inf": "vender",
    "en": "to sell",
    "zh": "卖",
    "cat": "购物",
    "level": "A2",
    "forms": {
      "presente": [
        "vendo",
        "vendes",
        "vende",
        "vendemos",
        "vendéis",
        "venden"
      ],
      "perfecto": [
        "he vendido",
        "has vendido",
        "ha vendido",
        "hemos vendido",
        "habéis vendido",
        "han vendido"
      ],
      "indefinido": [
        "vendí",
        "vendiste",
        "vendió",
        "vendimos",
        "vendisteis",
        "vendieron"
      ],
      "futuro": [
        "voy a vender",
        "vas a vender",
        "va a vender",
        "vamos a vender",
        "vais a vender",
        "van a vender"
      ]
    },
    "irregular": {}
  },
  {
    "inf": "costar",
    "en": "to cost",
    "zh": "花费/价格",
    "cat": "购物",
    "level": "A1",
    "forms": {
      "presente": [
        "cuesto",
        "cuestas",
        "cuesta",
        "costamos",
        "costáis",
        "cuestan"
      ],
      "perfecto": [
        "he costado",
        "has costado",
        "ha costado",
        "hemos costado",
        "habéis costado",
        "han costado"
      ],
      "indefinido": [
        "costé",
        "costaste",
        "costó",
        "costamos",
        "costasteis",
        "costaron"
      ],
      "futuro": [
        "voy a costar",
        "vas a costar",
        "va a costar",
        "vamos a costar",
        "vais a costar",
        "van a costar"
      ]
    },
    "irregular": {
      "presente": [
        0,
        1,
        2,
        5
      ]
    }
  },
  {
    "inf": "elegir",
    "en": "to choose",
    "zh": "选择",
    "cat": "购物",
    "level": "A2",
    "forms": {
      "presente": [
        "elijo",
        "eliges",
        "elige",
        "elegimos",
        "elegís",
        "eligen"
      ],
      "perfecto": [
        "he elegido",
        "has elegido",
        "ha elegido",
        "hemos elegido",
        "habéis elegido",
        "han elegido"
      ],
      "indefinido": [
        "elegí",
        "elegiste",
        "eligió",
        "elegimos",
        "elegisteis",
        "eligieron"
      ],
      "futuro": [
        "voy a elegir",
        "vas a elegir",
        "va a elegir",
        "vamos a elegir",
        "vais a elegir",
        "van a elegir"
      ]
    },
    "irregular": {
      "presente": [
        0,
        1,
        2,
        4,
        5
      ],
      "indefinido": [
        2,
        5
      ]
    }
  },
  {
    "inf": "devolver",
    "en": "to return (something)",
    "zh": "归还/退货",
    "cat": "购物",
    "level": "A2",
    "forms": {
      "presente": [
        "devuelvo",
        "devuelves",
        "devuelve",
        "devolvemos",
        "devolvéis",
        "devuelven"
      ],
      "perfecto": [
        "he devuelto",
        "has devuelto",
        "ha devuelto",
        "hemos devuelto",
        "habéis devuelto",
        "han devuelto"
      ],
      "indefinido": [
        "devolví",
        "devolviste",
        "devolvió",
        "devolvimos",
        "devolvisteis",
        "devolvieron"
      ],
      "futuro": [
        "voy a devolver",
        "vas a devolver",
        "va a devolver",
        "vamos a devolver",
        "vais a devolver",
        "van a devolver"
      ]
    },
    "irregular": {
      "presente": [
        0,
        1,
        2,
        5
      ],
      "perfecto": [
        0,
        1,
        2,
        3,
        4,
        5
      ]
    }
  },
  {
    "inf": "trabajar",
    "en": "to work",
    "zh": "工作",
    "cat": "职业",
    "level": "A1",
    "forms": {
      "presente": [
        "trabajo",
        "trabajas",
        "trabaja",
        "trabajamos",
        "trabajáis",
        "trabajan"
      ],
      "perfecto": [
        "he trabajado",
        "has trabajado",
        "ha trabajado",
        "hemos trabajado",
        "habéis trabajado",
        "han trabajado"
      ],
      "indefinido": [
        "trabajé",
        "trabajaste",
        "trabajó",
        "trabajamos",
        "trabajasteis",
        "trabajaron"
      ],
      "futuro": [
        "voy a trabajar",
        "vas a trabajar",
        "va a trabajar",
        "vamos a trabajar",
        "vais a trabajar",
        "van a trabajar"
      ]
    },
    "irregular": {}
  },
  {
    "inf": "estudiar",
    "en": "to study",
    "zh": "学习",
    "cat": "职业",
    "level": "A1",
    "forms": {
      "presente": [
        "estudio",
        "estudias",
        "estudia",
        "estudiamos",
        "estudiáis",
        "estudian"
      ],
      "perfecto": [
        "he estudiado",
        "has estudiado",
        "ha estudiado",
        "hemos estudiado",
        "habéis estudiado",
        "han estudiado"
      ],
      "indefinido": [
        "estudié",
        "estudiaste",
        "estudió",
        "estudiamos",
        "estudiasteis",
        "estudiaron"
      ],
      "futuro": [
        "voy a estudiar",
        "vas a estudiar",
        "va a estudiar",
        "vamos a estudiar",
        "vais a estudiar",
        "van a estudiar"
      ]
    },
    "irregular": {}
  },
  {
    "inf": "ganar",
    "en": "to earn / to win",
    "zh": "赚/赢",
    "cat": "职业",
    "level": "A2",
    "forms": {
      "presente": [
        "gano",
        "ganas",
        "gana",
        "ganamos",
        "ganáis",
        "ganan"
      ],
      "perfecto": [
        "he ganado",
        "has ganado",
        "ha ganado",
        "hemos ganado",
        "habéis ganado",
        "han ganado"
      ],
      "indefinido": [
        "gané",
        "ganaste",
        "ganó",
        "ganamos",
        "ganasteis",
        "ganaron"
      ],
      "futuro": [
        "voy a ganar",
        "vas a ganar",
        "va a ganar",
        "vamos a ganar",
        "vais a ganar",
        "van a ganar"
      ]
    },
    "irregular": {}
  },
  {
    "inf": "cobrar",
    "en": "to charge / to get paid",
    "zh": "收费/领薪",
    "cat": "职业",
    "level": "A2",
    "forms": {
      "presente": [
        "cobro",
        "cobras",
        "cobra",
        "cobramos",
        "cobráis",
        "cobran"
      ],
      "perfecto": [
        "he cobrado",
        "has cobrado",
        "ha cobrado",
        "hemos cobrado",
        "habéis cobrado",
        "han cobrado"
      ],
      "indefinido": [
        "cobré",
        "cobraste",
        "cobró",
        "cobramos",
        "cobrasteis",
        "cobraron"
      ],
      "futuro": [
        "voy a cobrar",
        "vas a cobrar",
        "va a cobrar",
        "vamos a cobrar",
        "vais a cobrar",
        "van a cobrar"
      ]
    },
    "irregular": {}
  },
  {
    "inf": "contratar",
    "en": "to hire",
    "zh": "雇用",
    "cat": "职业",
    "level": "A2",
    "forms": {
      "presente": [
        "contrato",
        "contratas",
        "contrata",
        "contratamos",
        "contratáis",
        "contratan"
      ],
      "perfecto": [
        "he contratado",
        "has contratado",
        "ha contratado",
        "hemos contratado",
        "habéis contratado",
        "han contratado"
      ],
      "indefinido": [
        "contraté",
        "contrataste",
        "contrató",
        "contratamos",
        "contratasteis",
        "contrataron"
      ],
      "futuro": [
        "voy a contratar",
        "vas a contratar",
        "va a contratar",
        "vamos a contratar",
        "vais a contratar",
        "van a contratar"
      ]
    },
    "irregular": {}
  },
  {
    "inf": "reunirse",
    "en": "to meet / to have a meeting",
    "zh": "开会/集合",
    "cat": "职业",
    "level": "A2",
    "forms": {
      "reflexivo": [
        "me reúno",
        "te reúnes",
        "se reúne",
        "nos reunimos",
        "os reunís",
        "se reúnen"
      ],
      "perfecto": [
        "me he reunido",
        "te has reunido",
        "se ha reunido",
        "nos hemos reunido",
        "os habéis reunido",
        "se han reunido"
      ],
      "indefinido": [
        "me reuní",
        "te reuniste",
        "se reunió",
        "nos reunimos",
        "os reunisteis",
        "se reunieron"
      ],
      "futuro": [
        "voy a reunirme",
        "vas a reunirte",
        "va a reunirse",
        "vamos a reunirnos",
        "vais a reuniros",
        "van a reunirse"
      ]
    },
    "irregular": {
      "reflexivo": [
        0,
        1,
        2
      ]
    }
  },
  {
    "inf": "jugar",
    "en": "to play (sport/game)",
    "zh": "玩/打（球）",
    "cat": "爱好",
    "level": "A1",
    "forms": {
      "presente": [
        "juego",
        "juegas",
        "juega",
        "jugamos",
        "jugáis",
        "juegan"
      ],
      "perfecto": [
        "he jugado",
        "has jugado",
        "ha jugado",
        "hemos jugado",
        "habéis jugado",
        "han jugado"
      ],
      "indefinido": [
        "jugué",
        "jugaste",
        "jugó",
        "jugamos",
        "jugasteis",
        "jugaron"
      ],
      "futuro": [
        "voy a jugar",
        "vas a jugar",
        "va a jugar",
        "vamos a jugar",
        "vais a jugar",
        "van a jugar"
      ]
    },
    "irregular": {
      "presente": [
        0,
        1,
        2,
        5
      ],
      "indefinido": [
        0
      ]
    }
  },
  {
    "inf": "escuchar",
    "en": "to listen to (music)",
    "zh": "听（音乐）",
    "cat": "爱好",
    "level": "A1",
    "forms": {
      "presente": [
        "escucho",
        "escuchas",
        "escucha",
        "escuchamos",
        "escucháis",
        "escuchan"
      ],
      "perfecto": [
        "he escuchado",
        "has escuchado",
        "ha escuchado",
        "hemos escuchado",
        "habéis escuchado",
        "han escuchado"
      ],
      "indefinido": [
        "escuché",
        "escuchaste",
        "escuchó",
        "escuchamos",
        "escuchasteis",
        "escucharon"
      ],
      "futuro": [
        "voy a escuchar",
        "vas a escuchar",
        "va a escuchar",
        "vamos a escuchar",
        "vais a escuchar",
        "van a escuchar"
      ]
    },
    "irregular": {}
  },
  {
    "inf": "bailar",
    "en": "to dance",
    "zh": "跳舞",
    "cat": "爱好",
    "level": "A1",
    "forms": {
      "presente": [
        "bailo",
        "bailas",
        "baila",
        "bailamos",
        "bailáis",
        "bailan"
      ],
      "perfecto": [
        "he bailado",
        "has bailado",
        "ha bailado",
        "hemos bailado",
        "habéis bailado",
        "han bailado"
      ],
      "indefinido": [
        "bailé",
        "bailaste",
        "bailó",
        "bailamos",
        "bailasteis",
        "bailaron"
      ],
      "futuro": [
        "voy a bailar",
        "vas a bailar",
        "va a bailar",
        "vamos a bailar",
        "vais a bailar",
        "van a bailar"
      ]
    },
    "irregular": {}
  },
  {
    "inf": "cantar",
    "en": "to sing",
    "zh": "唱歌",
    "cat": "爱好",
    "level": "A1",
    "forms": {
      "presente": [
        "canto",
        "cantas",
        "canta",
        "cantamos",
        "cantáis",
        "cantan"
      ],
      "perfecto": [
        "he cantado",
        "has cantado",
        "ha cantado",
        "hemos cantado",
        "habéis cantado",
        "han cantado"
      ],
      "indefinido": [
        "canté",
        "cantaste",
        "cantó",
        "cantamos",
        "cantasteis",
        "cantaron"
      ],
      "futuro": [
        "voy a cantar",
        "vas a cantar",
        "va a cantar",
        "vamos a cantar",
        "vais a cantar",
        "van a cantar"
      ]
    },
    "irregular": {}
  },
  {
    "inf": "tocar",
    "en": "to play (instrument) / to touch",
    "zh": "演奏/触摸",
    "cat": "爱好",
    "level": "A1",
    "forms": {
      "presente": [
        "toco",
        "tocas",
        "toca",
        "tocamos",
        "tocáis",
        "tocan"
      ],
      "perfecto": [
        "he tocado",
        "has tocado",
        "ha tocado",
        "hemos tocado",
        "habéis tocado",
        "han tocado"
      ],
      "indefinido": [
        "toqué",
        "tocaste",
        "tocó",
        "tocamos",
        "tocasteis",
        "tocaron"
      ],
      "futuro": [
        "voy a tocar",
        "vas a tocar",
        "va a tocar",
        "vamos a tocar",
        "vais a tocar",
        "van a tocar"
      ]
    },
    "irregular": {
      "indefinido": [
        0
      ]
    }
  },
  {
    "inf": "dibujar",
    "en": "to draw",
    "zh": "画画",
    "cat": "爱好",
    "level": "A1",
    "forms": {
      "presente": [
        "dibujo",
        "dibujas",
        "dibuja",
        "dibujamos",
        "dibujáis",
        "dibujan"
      ],
      "perfecto": [
        "he dibujado",
        "has dibujado",
        "ha dibujado",
        "hemos dibujado",
        "habéis dibujado",
        "han dibujado"
      ],
      "indefinido": [
        "dibujé",
        "dibujaste",
        "dibujó",
        "dibujamos",
        "dibujasteis",
        "dibujaron"
      ],
      "futuro": [
        "voy a dibujar",
        "vas a dibujar",
        "va a dibujar",
        "vamos a dibujar",
        "vais a dibujar",
        "van a dibujar"
      ]
    },
    "irregular": {}
  },
  {
    "inf": "nadar",
    "en": "to swim",
    "zh": "游泳",
    "cat": "爱好",
    "level": "A1",
    "forms": {
      "presente": [
        "nado",
        "nadas",
        "nada",
        "nadamos",
        "nadáis",
        "nadan"
      ],
      "perfecto": [
        "he nadado",
        "has nadado",
        "ha nadado",
        "hemos nadado",
        "habéis nadado",
        "han nadado"
      ],
      "indefinido": [
        "nadé",
        "nadaste",
        "nadó",
        "nadamos",
        "nadasteis",
        "nadaron"
      ],
      "futuro": [
        "voy a nadar",
        "vas a nadar",
        "va a nadar",
        "vamos a nadar",
        "vais a nadar",
        "van a nadar"
      ]
    },
    "irregular": {}
  },
  {
    "inf": "correr",
    "en": "to run",
    "zh": "跑步",
    "cat": "爱好",
    "level": "A1",
    "forms": {
      "presente": [
        "corro",
        "corres",
        "corre",
        "corremos",
        "corréis",
        "corren"
      ],
      "perfecto": [
        "he corrido",
        "has corrido",
        "ha corrido",
        "hemos corrido",
        "habéis corrido",
        "han corrido"
      ],
      "indefinido": [
        "corrí",
        "corriste",
        "corrió",
        "corrimos",
        "corristeis",
        "corrieron"
      ],
      "futuro": [
        "voy a correr",
        "vas a correr",
        "va a correr",
        "vamos a correr",
        "vais a correr",
        "van a correr"
      ]
    },
    "irregular": {}
  },
  {
    "inf": "viajar",
    "en": "to travel",
    "zh": "旅行",
    "cat": "爱好",
    "level": "A1",
    "forms": {
      "presente": [
        "viajo",
        "viajas",
        "viaja",
        "viajamos",
        "viajáis",
        "viajan"
      ],
      "perfecto": [
        "he viajado",
        "has viajado",
        "ha viajado",
        "hemos viajado",
        "habéis viajado",
        "han viajado"
      ],
      "indefinido": [
        "viajé",
        "viajaste",
        "viajó",
        "viajamos",
        "viajasteis",
        "viajaron"
      ],
      "futuro": [
        "voy a viajar",
        "vas a viajar",
        "va a viajar",
        "vamos a viajar",
        "vais a viajar",
        "van a viajar"
      ]
    },
    "irregular": {}
  },
  {
    "inf": "fotografi­ar",
    "en": "to photograph",
    "zh": "拍照",
    "cat": "爱好",
    "level": "A2",
    "forms": {
      "presente": [
        "fotografío",
        "fotografías",
        "fotografía",
        "fotografiamos",
        "fotografiáis",
        "fotografían"
      ],
      "perfecto": [
        "he fotografiado",
        "has fotografiado",
        "ha fotografiado",
        "hemos fotografiado",
        "habéis fotografiado",
        "han fotografiado"
      ],
      "indefinido": [
        "fotografié",
        "fotografiaste",
        "fotografió",
        "fotografiamos",
        "fotografiasteis",
        "fotografiaron"
      ],
      "futuro": [
        "voy a fotografiar",
        "vas a fotografiar",
        "va a fotografiar",
        "vamos a fotografiar",
        "vais a fotografiar",
        "van a fotografiar"
      ]
    },
    "irregular": {}
  },
  {
    "inf": "doler",
    "en": "to hurt / to ache",
    "zh": "疼/痛",
    "cat": "身体/健康",
    "level": "A1",
    "forms": {
      "presente": [
        "me duele",
        "te duele",
        "le duele",
        "nos duele",
        "os duele",
        "les duele"
      ],
      "perfecto": [
        "me ha dolido",
        "te ha dolido",
        "le ha dolido",
        "nos ha dolido",
        "os ha dolido",
        "les ha dolido"
      ],
      "indefinido": [
        "me dolió",
        "te dolió",
        "le dolió",
        "nos dolió",
        "os dolió",
        "les dolió"
      ],
      "futuro": [
        "me va a doler",
        "te va a doler",
        "le va a doler",
        "nos va a doler",
        "os va a doler",
        "les va a doler"
      ]
    },
    "irregular": {}
  },
  {
    "inf": "sentirse",
    "en": "to feel",
    "zh": "感觉",
    "cat": "身体/健康",
    "level": "A1",
    "forms": {
      "reflexivo": [
        "me siento",
        "te sientes",
        "se siente",
        "nos sentimos",
        "os sentís",
        "se sienten"
      ],
      "perfecto": [
        "me he sentido",
        "te has sentido",
        "se ha sentido",
        "nos hemos sentido",
        "os habéis sentido",
        "se han sentido"
      ],
      "indefinido": [
        "me sentí",
        "te sentiste",
        "se sintió",
        "nos sentimos",
        "os sentisteis",
        "se sintieron"
      ],
      "futuro": [
        "voy a sentirme",
        "vas a sentirte",
        "va a sentirse",
        "vamos a sentirnos",
        "vais a sentiros",
        "van a sentirse"
      ]
    },
    "irregular": {
      "reflexivo": [
        0,
        1,
        2,
        5
      ],
      "indefinido": [
        2,
        5
      ]
    }
  },
  {
    "inf": "descansar",
    "en": "to rest",
    "zh": "休息",
    "cat": "身体/健康",
    "level": "A1",
    "forms": {
      "presente": [
        "descanso",
        "descansas",
        "descansa",
        "descansamos",
        "descansáis",
        "descansan"
      ],
      "perfecto": [
        "he descansado",
        "has descansado",
        "ha descansado",
        "hemos descansado",
        "habéis descansado",
        "han descansado"
      ],
      "indefinido": [
        "descansé",
        "descansaste",
        "descansó",
        "descansamos",
        "descansasteis",
        "descansaron"
      ],
      "futuro": [
        "voy a descansar",
        "vas a descansar",
        "va a descansar",
        "vamos a descansar",
        "vais a descansar",
        "van a descansar"
      ]
    },
    "irregular": {}
  },
  {
    "inf": "dormir",
    "en": "to sleep",
    "zh": "睡觉",
    "cat": "身体/健康",
    "level": "A1",
    "forms": {
      "presente": [
        "duermo",
        "duermes",
        "duerme",
        "dormimos",
        "dormís",
        "duermen"
      ],
      "perfecto": [
        "he dormido",
        "has dormido",
        "ha dormido",
        "hemos dormido",
        "habéis dormido",
        "han dormido"
      ],
      "indefinido": [
        "dormí",
        "dormiste",
        "durmió",
        "dormimos",
        "dormisteis",
        "durmieron"
      ],
      "futuro": [
        "voy a dormir",
        "vas a dormir",
        "va a dormir",
        "vamos a dormir",
        "vais a dormir",
        "van a dormir"
      ]
    },
    "irregular": {
      "presente": [
        0,
        1,
        2,
        5
      ],
      "indefinido": [
        2,
        5
      ]
    }
  },
  {
    "inf": "enfermar",
    "en": "to get sick",
    "zh": "生病",
    "cat": "身体/健康",
    "level": "A2",
    "forms": {
      "presente": [
        "enfermo",
        "enfermas",
        "enferma",
        "enfermamos",
        "enfermáis",
        "enferman"
      ],
      "perfecto": [
        "he enfermado",
        "has enfermado",
        "ha enfermado",
        "hemos enfermado",
        "habéis enfermado",
        "han enfermado"
      ],
      "indefinido": [
        "enfermé",
        "enfermaste",
        "enfermó",
        "enfermamos",
        "enfermasteis",
        "enfermaron"
      ],
      "futuro": [
        "voy a enfermar",
        "vas a enfermar",
        "va a enfermar",
        "vamos a enfermar",
        "vais a enfermar",
        "van a enfermar"
      ]
    },
    "irregular": {}
  },
  {
    "inf": "mejorar",
    "en": "to improve / to get better",
    "zh": "改善/好转",
    "cat": "身体/健康",
    "level": "A2",
    "forms": {
      "presente": [
        "mejoro",
        "mejoras",
        "mejora",
        "mejoramos",
        "mejoráis",
        "mejoran"
      ],
      "perfecto": [
        "he mejorado",
        "has mejorado",
        "ha mejorado",
        "hemos mejorado",
        "habéis mejorado",
        "han mejorado"
      ],
      "indefinido": [
        "mejoré",
        "mejoraste",
        "mejoró",
        "mejoramos",
        "mejorasteis",
        "mejoraron"
      ],
      "futuro": [
        "voy a mejorar",
        "vas a mejorar",
        "va a mejorar",
        "vamos a mejorar",
        "vais a mejorar",
        "van a mejorar"
      ]
    },
    "irregular": {}
  },
  {
    "inf": "cuidar",
    "en": "to take care of",
    "zh": "照顾",
    "cat": "身体/健康",
    "level": "A2",
    "forms": {
      "presente": [
        "cuido",
        "cuidas",
        "cuida",
        "cuidamos",
        "cuidáis",
        "cuidan"
      ],
      "perfecto": [
        "he cuidado",
        "has cuidado",
        "ha cuidado",
        "hemos cuidado",
        "habéis cuidado",
        "han cuidado"
      ],
      "indefinido": [
        "cuidé",
        "cuidaste",
        "cuidó",
        "cuidamos",
        "cuidasteis",
        "cuidaron"
      ],
      "futuro": [
        "voy a cuidar",
        "vas a cuidar",
        "va a cuidar",
        "vamos a cuidar",
        "vais a cuidar",
        "van a cuidar"
      ]
    },
    "irregular": {}
  },
  {
    "inf": "aprender",
    "en": "to learn",
    "zh": "学习/学会",
    "cat": "学习",
    "level": "A1",
    "forms": {
      "presente": [
        "aprendo",
        "aprendes",
        "aprende",
        "aprendemos",
        "aprendéis",
        "aprenden"
      ],
      "perfecto": [
        "he aprendido",
        "has aprendido",
        "ha aprendido",
        "hemos aprendido",
        "habéis aprendido",
        "han aprendido"
      ],
      "indefinido": [
        "aprendí",
        "aprendiste",
        "aprendió",
        "aprendimos",
        "aprendisteis",
        "aprendieron"
      ],
      "futuro": [
        "voy a aprender",
        "vas a aprender",
        "va a aprender",
        "vamos a aprender",
        "vais a aprender",
        "van a aprender"
      ]
    },
    "irregular": {}
  },
  {
    "inf": "enseñar",
    "en": "to teach",
    "zh": "教",
    "cat": "学习",
    "level": "A1",
    "forms": {
      "presente": [
        "enseño",
        "enseñas",
        "enseña",
        "enseñamos",
        "enseñáis",
        "enseñan"
      ],
      "perfecto": [
        "he enseñado",
        "has enseñado",
        "ha enseñado",
        "hemos enseñado",
        "habéis enseñado",
        "han enseñado"
      ],
      "indefinido": [
        "enseñé",
        "enseñaste",
        "enseñó",
        "enseñamos",
        "enseñasteis",
        "enseñaron"
      ],
      "futuro": [
        "voy a enseñar",
        "vas a enseñar",
        "va a enseñar",
        "vamos a enseñar",
        "vais a enseñar",
        "van a enseñar"
      ]
    },
    "irregular": {}
  },
  {
    "inf": "practicar",
    "en": "to practise",
    "zh": "练习",
    "cat": "学习",
    "level": "A1",
    "forms": {
      "presente": [
        "practico",
        "practicas",
        "practica",
        "practicamos",
        "practicáis",
        "practican"
      ],
      "perfecto": [
        "he practicado",
        "has practicado",
        "ha practicado",
        "hemos practicado",
        "habéis practicado",
        "han practicado"
      ],
      "indefinido": [
        "practiqué",
        "practicaste",
        "practicó",
        "practicamos",
        "practicasteis",
        "practicaron"
      ],
      "futuro": [
        "voy a practicar",
        "vas a practicar",
        "va a practicar",
        "vamos a practicar",
        "vais a practicar",
        "van a practicar"
      ]
    },
    "irregular": {
      "indefinido": [
        0
      ]
    }
  },
  {
    "inf": "repasar",
    "en": "to review / to revise",
    "zh": "复习",
    "cat": "学习",
    "level": "A2",
    "forms": {
      "presente": [
        "repaso",
        "repasas",
        "repasa",
        "repasamos",
        "repasáis",
        "repasan"
      ],
      "perfecto": [
        "he repasado",
        "has repasado",
        "ha repasado",
        "hemos repasado",
        "habéis repasado",
        "han repasado"
      ],
      "indefinido": [
        "repasé",
        "repasaste",
        "repasó",
        "repasamos",
        "repasasteis",
        "repasaron"
      ],
      "futuro": [
        "voy a repasar",
        "vas a repasar",
        "va a repasar",
        "vamos a repasar",
        "vais a repasar",
        "van a repasar"
      ]
    },
    "irregular": {}
  },
  {
    "inf": "explicar",
    "en": "to explain",
    "zh": "解释",
    "cat": "学习",
    "level": "A2",
    "forms": {
      "presente": [
        "explico",
        "explicas",
        "explica",
        "explicamos",
        "explicáis",
        "explican"
      ],
      "perfecto": [
        "he explicado",
        "has explicado",
        "ha explicado",
        "hemos explicado",
        "habéis explicado",
        "han explicado"
      ],
      "indefinido": [
        "expliqué",
        "explicaste",
        "explicó",
        "explicamos",
        "explicasteis",
        "explicaron"
      ],
      "futuro": [
        "voy a explicar",
        "vas a explicar",
        "va a explicar",
        "vamos a explicar",
        "vais a explicar",
        "van a explicar"
      ]
    },
    "irregular": {
      "indefinido": [
        0
      ]
    }
  },
  {
    "inf": "comprender",
    "en": "to understand / to comprehend",
    "zh": "理解",
    "cat": "学习",
    "level": "A2",
    "forms": {
      "presente": [
        "comprendo",
        "comprendes",
        "comprende",
        "comprendemos",
        "comprendéis",
        "comprenden"
      ],
      "perfecto": [
        "he comprendido",
        "has comprendido",
        "ha comprendido",
        "hemos comprendido",
        "habéis comprendido",
        "han comprendido"
      ],
      "indefinido": [
        "comprendí",
        "comprendiste",
        "comprendió",
        "comprendimos",
        "comprendisteis",
        "comprendieron"
      ],
      "futuro": [
        "voy a comprender",
        "vas a comprender",
        "va a comprender",
        "vamos a comprender",
        "vais a comprender",
        "van a comprender"
      ]
    },
    "irregular": {}
  },
  {
    "inf": "llegar",
    "en": "to arrive",
    "zh": "到达",
    "cat": "移动/交通",
    "level": "A1",
    "forms": {
      "presente": [
        "llego",
        "llegas",
        "llega",
        "llegamos",
        "llegáis",
        "llegan"
      ],
      "perfecto": [
        "he llegado",
        "has llegado",
        "ha llegado",
        "hemos llegado",
        "habéis llegado",
        "han llegado"
      ],
      "indefinido": [
        "llegué",
        "llegaste",
        "llegó",
        "llegamos",
        "llegasteis",
        "llegaron"
      ],
      "futuro": [
        "voy a llegar",
        "vas a llegar",
        "va a llegar",
        "vamos a llegar",
        "vais a llegar",
        "van a llegar"
      ]
    },
    "irregular": {
      "indefinido": [
        0
      ]
    }
  },
  {
    "inf": "salir",
    "en": "to leave / to go out",
    "zh": "出发/出去",
    "cat": "移动/交通",
    "level": "A1",
    "forms": {
      "presente": [
        "salgo",
        "sales",
        "sale",
        "salimos",
        "salís",
        "salen"
      ],
      "perfecto": [
        "he salido",
        "has salido",
        "ha salido",
        "hemos salido",
        "habéis salido",
        "han salido"
      ],
      "indefinido": [
        "salí",
        "saliste",
        "salió",
        "salimos",
        "salisteis",
        "salieron"
      ],
      "futuro": [
        "voy a salir",
        "vas a salir",
        "va a salir",
        "vamos a salir",
        "vais a salir",
        "van a salir"
      ]
    },
    "irregular": {
      "presente": [
        0
      ]
    }
  },
  {
    "inf": "volver",
    "en": "to return / to come back",
    "zh": "回来/返回",
    "cat": "移动/交通",
    "level": "A1",
    "forms": {
      "presente": [
        "vuelvo",
        "vuelves",
        "vuelve",
        "volvemos",
        "volvéis",
        "vuelven"
      ],
      "perfecto": [
        "he vuelto",
        "has vuelto",
        "ha vuelto",
        "hemos vuelto",
        "habéis vuelto",
        "han vuelto"
      ],
      "indefinido": [
        "volví",
        "volviste",
        "volvió",
        "volvimos",
        "volvisteis",
        "volvieron"
      ],
      "futuro": [
        "voy a volver",
        "vas a volver",
        "va a volver",
        "vamos a volver",
        "vais a volver",
        "van a volver"
      ]
    },
    "irregular": {
      "presente": [
        0,
        1,
        2,
        5
      ],
      "perfecto": [
        0,
        1,
        2,
        3,
        4,
        5
      ]
    }
  },
  {
    "inf": "coger",
    "en": "to take (transport)",
    "zh": "乘坐/拿",
    "cat": "移动/交通",
    "level": "A1",
    "forms": {
      "presente": [
        "cojo",
        "coges",
        "coge",
        "cogemos",
        "cogéis",
        "cogen"
      ],
      "perfecto": [
        "he cogido",
        "has cogido",
        "ha cogido",
        "hemos cogido",
        "habéis cogido",
        "han cogido"
      ],
      "indefinido": [
        "cogí",
        "cogiste",
        "cogió",
        "cogimos",
        "cogisteis",
        "cogieron"
      ],
      "futuro": [
        "voy a coger",
        "vas a coger",
        "va a coger",
        "vamos a coger",
        "vais a coger",
        "van a coger"
      ]
    },
    "irregular": {
      "presente": [
        0
      ]
    }
  },
  {
    "inf": "conducir",
    "en": "to drive",
    "zh": "开车",
    "cat": "移动/交通",
    "level": "A2",
    "forms": {
      "presente": [
        "conduzco",
        "conduces",
        "conduce",
        "conducimos",
        "conducís",
        "conducen"
      ],
      "perfecto": [
        "he conducido",
        "has conducido",
        "ha conducido",
        "hemos conducido",
        "habéis conducido",
        "han conducido"
      ],
      "indefinido": [
        "conduje",
        "condujiste",
        "condujo",
        "condujimos",
        "condujisteis",
        "condujeron"
      ],
      "futuro": [
        "voy a conducir",
        "vas a conducir",
        "va a conducir",
        "vamos a conducir",
        "vais a conducir",
        "van a conducir"
      ]
    },
    "irregular": {
      "presente": [
        0
      ],
      "indefinido": [
        0,
        1,
        2,
        3,
        4,
        5
      ]
    }
  },
  {
    "inf": "aparcar",
    "en": "to park",
    "zh": "停车",
    "cat": "移动/交通",
    "level": "A2",
    "forms": {
      "presente": [
        "aparco",
        "aparcas",
        "aparca",
        "aparcamos",
        "aparcáis",
        "aparcan"
      ],
      "perfecto": [
        "he aparcado",
        "has aparcado",
        "ha aparcado",
        "hemos aparcado",
        "habéis aparcado",
        "han aparcado"
      ],
      "indefinido": [
        "aparqué",
        "aparcaste",
        "aparcó",
        "aparcamos",
        "aparcasteis",
        "aparcaron"
      ],
      "futuro": [
        "voy a aparcar",
        "vas a aparcar",
        "va a aparcar",
        "vamos a aparcar",
        "vais a aparcar",
        "van a aparcar"
      ]
    },
    "irregular": {
      "indefinido": [
        0
      ]
    }
  },
  {
    "inf": "cruzar",
    "en": "to cross",
    "zh": "穿越/过马路",
    "cat": "移动/交通",
    "level": "A2",
    "forms": {
      "presente": [
        "cruzo",
        "cruzas",
        "cruza",
        "cruzamos",
        "cruzáis",
        "cruzan"
      ],
      "perfecto": [
        "he cruzado",
        "has cruzado",
        "ha cruzado",
        "hemos cruzado",
        "habéis cruzado",
        "han cruzado"
      ],
      "indefinido": [
        "crucé",
        "cruzaste",
        "cruzó",
        "cruzamos",
        "cruzasteis",
        "cruzaron"
      ],
      "futuro": [
        "voy a cruzar",
        "vas a cruzar",
        "va a cruzar",
        "vamos a cruzar",
        "vais a cruzar",
        "van a cruzar"
      ]
    },
    "irregular": {
      "indefinido": [
        0
      ]
    }
  },
  {
    "inf": "levantarse",
    "en": "to get up",
    "zh": "起床",
    "cat": "日常动词",
    "level": "A1",
    "forms": {
      "reflexivo": [
        "me levanto",
        "te levantas",
        "se levanta",
        "nos levantamos",
        "os levantáis",
        "se levantan"
      ],
      "perfecto": [
        "me he levantado",
        "te has levantado",
        "se ha levantado",
        "nos hemos levantado",
        "os habéis levantado",
        "se han levantado"
      ],
      "indefinido": [
        "me levanté",
        "te levantaste",
        "se levantó",
        "nos levantamos",
        "os levantasteis",
        "se levantaron"
      ],
      "futuro": [
        "voy a levantarme",
        "vas a levantarte",
        "va a levantarse",
        "vamos a levantarnos",
        "vais a levantaros",
        "van a levantarse"
      ]
    },
    "irregular": {}
  },
  {
    "inf": "acostarse",
    "en": "to go to bed",
    "zh": "睡觉/躺下",
    "cat": "日常动词",
    "level": "A1",
    "forms": {
      "reflexivo": [
        "me acuesto",
        "te acuestas",
        "se acuesta",
        "nos acostamos",
        "os acostáis",
        "se acuestan"
      ],
      "perfecto": [
        "me he acostado",
        "te has acostado",
        "se ha acostado",
        "nos hemos acostado",
        "os habéis acostado",
        "se han acostado"
      ],
      "indefinido": [
        "me acosté",
        "te acostaste",
        "se acostó",
        "nos acostamos",
        "os acostasteis",
        "se acostaron"
      ],
      "futuro": [
        "voy a acostarme",
        "vas a acostarte",
        "va a acostarse",
        "vamos a acostarnos",
        "vais a acostaros",
        "van a acostarse"
      ]
    },
    "irregular": {
      "reflexivo": [
        0,
        1,
        2,
        5
      ]
    }
  },
  {
    "inf": "ducharse",
    "en": "to shower",
    "zh": "洗澡",
    "cat": "身体/健康",
    "level": "A1",
    "forms": {
      "reflexivo": [
        "me ducho",
        "te duchas",
        "se ducha",
        "nos duchamos",
        "os ducháis",
        "se duchan"
      ],
      "perfecto": [
        "me he duchado",
        "te has duchado",
        "se ha duchado",
        "nos hemos duchado",
        "os habéis duchado",
        "se han duchado"
      ],
      "indefinido": [
        "me duché",
        "te duchaste",
        "se duchó",
        "nos duchamos",
        "os duchasteis",
        "se ducharon"
      ],
      "futuro": [
        "voy a ducharme",
        "vas a ducharte",
        "va a ducharse",
        "vamos a ducharnos",
        "vais a ducharos",
        "van a ducharse"
      ]
    },
    "irregular": {}
  },
  {
    "inf": "vestirse",
    "en": "to get dressed",
    "zh": "穿衣服",
    "cat": "日常动词",
    "level": "A1",
    "forms": {
      "reflexivo": [
        "me visto",
        "te vistes",
        "se viste",
        "nos vestimos",
        "os vestís",
        "se visten"
      ],
      "perfecto": [
        "me he vestido",
        "te has vestido",
        "se ha vestido",
        "nos hemos vestido",
        "os habéis vestido",
        "se han vestido"
      ],
      "indefinido": [
        "me vestí",
        "te vestiste",
        "se vistió",
        "nos vestimos",
        "os vestisteis",
        "se vistieron"
      ],
      "futuro": [
        "voy a vestirme",
        "vas a vestirte",
        "va a vestirse",
        "vamos a vestirnos",
        "vais a vestiros",
        "van a vestirse"
      ]
    },
    "irregular": {
      "reflexivo": [
        0,
        1,
        2,
        5
      ],
      "indefinido": [
        2,
        5
      ]
    }
  },
  {
    "inf": "despertarse",
    "en": "to wake up",
    "zh": "醒来",
    "cat": "日常动词",
    "level": "A1",
    "forms": {
      "reflexivo": [
        "me despierto",
        "te despiertas",
        "se despierta",
        "nos despertamos",
        "os despertáis",
        "se despiertan"
      ],
      "perfecto": [
        "me he despertado",
        "te has despertado",
        "se ha despertado",
        "nos hemos despertado",
        "os habéis despertado",
        "se han despertado"
      ],
      "indefinido": [
        "me desperté",
        "te despertaste",
        "se despertó",
        "nos despertamos",
        "os despertasteis",
        "se despertaron"
      ],
      "futuro": [
        "voy a despertarme",
        "vas a despertarte",
        "va a despertarse",
        "vamos a despertarnos",
        "vais a despertaros",
        "van a despertarse"
      ]
    },
    "irregular": {
      "reflexivo": [
        0,
        1,
        2,
        5
      ]
    }
  },
  {
    "inf": "llamarse",
    "en": "to be called / named",
    "zh": "叫做",
    "cat": "日常动词",
    "level": "A1",
    "forms": {
      "reflexivo": [
        "me llamo",
        "te llamas",
        "se llama",
        "nos llamamos",
        "os llamáis",
        "se llaman"
      ],
      "perfecto": [
        "me he llamado",
        "te has llamado",
        "se ha llamado",
        "nos hemos llamado",
        "os habéis llamado",
        "se han llamado"
      ],
      "indefinido": [
        "me llamé",
        "te llamaste",
        "se llamó",
        "nos llamamos",
        "os llamasteis",
        "se llamaron"
      ],
      "futuro": [
        "voy a llamarme",
        "vas a llamarte",
        "va a llamarse",
        "vamos a llamarnos",
        "vais a llamaros",
        "van a llamarse"
      ]
    },
    "irregular": {}
  },
  {
    "inf": "quedarse",
    "en": "to stay",
    "zh": "留下",
    "cat": "日常动词",
    "level": "A2",
    "forms": {
      "reflexivo": [
        "me quedo",
        "te quedas",
        "se queda",
        "nos quedamos",
        "os quedáis",
        "se quedan"
      ],
      "perfecto": [
        "me he quedado",
        "te has quedado",
        "se ha quedado",
        "nos hemos quedado",
        "os habéis quedado",
        "se han quedado"
      ],
      "indefinido": [
        "me quedé",
        "te quedaste",
        "se quedó",
        "nos quedamos",
        "os quedasteis",
        "se quedaron"
      ],
      "futuro": [
        "voy a quedarme",
        "vas a quedarte",
        "va a quedarse",
        "vamos a quedarnos",
        "vais a quedaros",
        "van a quedarse"
      ]
    },
    "irregular": {}
  },
  {
    "inf": "ponerse",
    "en": "to put on (clothes) / to become",
    "zh": "穿上/变得",
    "cat": "日常动词",
    "level": "A2",
    "forms": {
      "reflexivo": [
        "me pongo",
        "te pones",
        "se pone",
        "nos ponemos",
        "os ponéis",
        "se ponen"
      ],
      "perfecto": [
        "me he puesto",
        "te has puesto",
        "se ha puesto",
        "nos hemos puesto",
        "os habéis puesto",
        "se han puesto"
      ],
      "indefinido": [
        "me puse",
        "te pusiste",
        "se puso",
        "nos pusimos",
        "os pusisteis",
        "se pusieron"
      ],
      "futuro": [
        "voy a ponerme",
        "vas a ponerte",
        "va a ponerse",
        "vamos a ponernos",
        "vais a poneros",
        "van a ponerse"
      ]
    },
    "irregular": {
      "reflexivo": [
        0
      ],
      "indefinido": [
        0,
        1,
        2,
        3,
        4,
        5
      ]
    }
  },
  {
    "inf": "irse",
    "en": "to leave / to go away",
    "zh": "离开",
    "cat": "移动/交通",
    "level": "A2",
    "forms": {
      "reflexivo": [
        "me voy",
        "te vas",
        "se va",
        "nos vamos",
        "os vais",
        "se van"
      ],
      "perfecto": [
        "me he ido",
        "te has ido",
        "se ha ido",
        "nos hemos ido",
        "os habéis ido",
        "se han ido"
      ],
      "indefinido": [
        "me fui",
        "te fuiste",
        "se fue",
        "nos fuimos",
        "os fuisteis",
        "se fueron"
      ],
      "futuro": [
        "voy a irme",
        "vas a irte",
        "va a irse",
        "vamos a irnos",
        "vais a iros",
        "van a irse"
      ]
    },
    "irregular": {
      "reflexivo": [
        0,
        1,
        2,
        3,
        4,
        5
      ],
      "indefinido": [
        0,
        1,
        2,
        3,
        4,
        5
      ]
    }
  },
  {
    "inf": "habitar",
    "en": "to inhabit / to reside",
    "zh": "居住",
    "cat": "日常动词",
    "level": "A2",
    "forms": {
      "presente": [
        "habito",
        "habitas",
        "habita",
        "habitamos",
        "habitáis",
        "habitan"
      ],
      "perfecto": [
        "he habitado",
        "has habitado",
        "ha habitado",
        "hemos habitado",
        "habéis habitado",
        "han habitado"
      ],
      "indefinido": [
        "habité",
        "habitaste",
        "habitó",
        "habitamos",
        "habitasteis",
        "habitaron"
      ],
      "futuro": [
        "voy a habitar",
        "vas a habitar",
        "va a habitar",
        "vamos a habitar",
        "vais a habitar",
        "van a habitar"
      ]
    },
    "irregular": {}
  },
  {
    "inf": "desear",
    "en": "to wish / to desire",
    "zh": "希望/渴望",
    "cat": "日常动词",
    "level": "A1",
    "forms": {
      "presente": [
        "deseo",
        "deseas",
        "desea",
        "deseamos",
        "deseáis",
        "desean"
      ],
      "perfecto": [
        "he deseado",
        "has deseado",
        "ha deseado",
        "hemos deseado",
        "habéis deseado",
        "han deseado"
      ],
      "indefinido": [
        "deseé",
        "deseaste",
        "deseó",
        "deseamos",
        "deseasteis",
        "desearon"
      ],
      "futuro": [
        "voy a desear",
        "vas a desear",
        "va a desear",
        "vamos a desear",
        "vais a desear",
        "van a desear"
      ]
    },
    "irregular": {}
  },
  {
    "inf": "permitir",
    "en": "to allow / to permit",
    "zh": "允许",
    "cat": "日常动词",
    "level": "A2",
    "forms": {
      "presente": [
        "permito",
        "permites",
        "permite",
        "permitimos",
        "permitís",
        "permiten"
      ],
      "perfecto": [
        "he permitido",
        "has permitido",
        "ha permitido",
        "hemos permitido",
        "habéis permitido",
        "han permitido"
      ],
      "indefinido": [
        "permití",
        "permitiste",
        "permitió",
        "permitimos",
        "permitisteis",
        "permitieron"
      ],
      "futuro": [
        "voy a permitir",
        "vas a permitir",
        "va a permitir",
        "vamos a permitir",
        "vais a permitir",
        "van a permitir"
      ]
    },
    "irregular": {}
  },
  {
    "inf": "mostrar",
    "en": "to show",
    "zh": "展示/出示",
    "cat": "日常动词",
    "level": "A2",
    "forms": {
      "presente": [
        "muestro",
        "muestras",
        "muestra",
        "mostramos",
        "mostráis",
        "muestran"
      ],
      "perfecto": [
        "he mostrado",
        "has mostrado",
        "ha mostrado",
        "hemos mostrado",
        "habéis mostrado",
        "han mostrado"
      ],
      "indefinido": [
        "mostré",
        "mostraste",
        "mostró",
        "mostramos",
        "mostrasteis",
        "mostraron"
      ],
      "futuro": [
        "voy a mostrar",
        "vas a mostrar",
        "va a mostrar",
        "vamos a mostrar",
        "vais a mostrar",
        "van a mostrar"
      ]
    },
    "irregular": {
      "presente": [
        0,
        1,
        2,
        5
      ]
    }
  },
  {
    "inf": "recibir",
    "en": "to receive",
    "zh": "收到/接受",
    "cat": "日常动词",
    "level": "A2",
    "forms": {
      "presente": [
        "recibo",
        "recibes",
        "recibe",
        "recibimos",
        "recibís",
        "reciben"
      ],
      "perfecto": [
        "he recibido",
        "has recibido",
        "ha recibido",
        "hemos recibido",
        "habéis recibido",
        "han recibido"
      ],
      "indefinido": [
        "recibí",
        "recibiste",
        "recibió",
        "recibimos",
        "recibisteis",
        "recibieron"
      ],
      "futuro": [
        "voy a recibir",
        "vas a recibir",
        "va a recibir",
        "vamos a recibir",
        "vais a recibir",
        "van a recibir"
      ]
    },
    "irregular": {}
  },
  {
    "inf": "enviar",
    "en": "to send",
    "zh": "发送",
    "cat": "日常动词",
    "level": "A2",
    "forms": {
      "presente": [
        "envío",
        "envías",
        "envía",
        "enviamos",
        "enviáis",
        "envían"
      ],
      "perfecto": [
        "he enviado",
        "has enviado",
        "ha enviado",
        "hemos enviado",
        "habéis enviado",
        "han enviado"
      ],
      "indefinido": [
        "envié",
        "enviaste",
        "envió",
        "enviamos",
        "enviasteis",
        "enviaron"
      ],
      "futuro": [
        "voy a enviar",
        "vas a enviar",
        "va a enviar",
        "vamos a enviar",
        "vais a enviar",
        "van a enviar"
      ]
    },
    "irregular": {
      "presente": [
        0,
        1,
        2,
        5
      ]
    }
  },
  {
    "inf": "compartir",
    "en": "to share",
    "zh": "分享",
    "cat": "日常动词",
    "level": "A2",
    "forms": {
      "presente": [
        "comparto",
        "compartes",
        "comparte",
        "compartimos",
        "compartís",
        "comparten"
      ],
      "perfecto": [
        "he compartido",
        "has compartido",
        "ha compartido",
        "hemos compartido",
        "habéis compartido",
        "han compartido"
      ],
      "indefinido": [
        "compartí",
        "compartiste",
        "compartió",
        "compartimos",
        "compartisteis",
        "compartieron"
      ],
      "futuro": [
        "voy a compartir",
        "vas a compartir",
        "va a compartir",
        "vamos a compartir",
        "vais a compartir",
        "van a compartir"
      ]
    },
    "irregular": {}
  },
  {
    "inf": "organizar",
    "en": "to organise",
    "zh": "组织/整理",
    "cat": "日常动词",
    "level": "A2",
    "forms": {
      "presente": [
        "organizo",
        "organizas",
        "organiza",
        "organizamos",
        "organizáis",
        "organizan"
      ],
      "perfecto": [
        "he organizado",
        "has organizado",
        "ha organizado",
        "hemos organizado",
        "habéis organizado",
        "han organizado"
      ],
      "indefinido": [
        "organicé",
        "organizaste",
        "organizó",
        "organizamos",
        "organizasteis",
        "organizaron"
      ],
      "futuro": [
        "voy a organizar",
        "vas a organizar",
        "va a organizar",
        "vamos a organizar",
        "vais a organizar",
        "van a organizar"
      ]
    },
    "irregular": {
      "indefinido": [
        0
      ]
    }
  },
  {
    "inf": "planear",
    "en": "to plan",
    "zh": "计划",
    "cat": "日常动词",
    "level": "A2",
    "forms": {
      "presente": [
        "planeo",
        "planeas",
        "planea",
        "planeamos",
        "planeáis",
        "planean"
      ],
      "perfecto": [
        "he planeado",
        "has planeado",
        "ha planeado",
        "hemos planeado",
        "habéis planeado",
        "han planeado"
      ],
      "indefinido": [
        "planeé",
        "planeaste",
        "planeó",
        "planeamos",
        "planeasteis",
        "planearon"
      ],
      "futuro": [
        "voy a planear",
        "vas a planear",
        "va a planear",
        "vamos a planear",
        "vais a planear",
        "van a planear"
      ]
    },
    "irregular": {}
  },
  {
    "inf": "visitar",
    "en": "to visit",
    "zh": "参观/拜访",
    "cat": "日常动词",
    "level": "A1",
    "forms": {
      "presente": [
        "visito",
        "visitas",
        "visita",
        "visitamos",
        "visitáis",
        "visitan"
      ],
      "perfecto": [
        "he visitado",
        "has visitado",
        "ha visitado",
        "hemos visitado",
        "habéis visitado",
        "han visitado"
      ],
      "indefinido": [
        "visité",
        "visitaste",
        "visitó",
        "visitamos",
        "visitasteis",
        "visitaron"
      ],
      "futuro": [
        "voy a visitar",
        "vas a visitar",
        "va a visitar",
        "vamos a visitar",
        "vais a visitar",
        "van a visitar"
      ]
    },
    "irregular": {}
  },
  {
    "inf": "merendar",
    "en": "to have a snack",
    "zh": "吃点心",
    "cat": "饮食",
    "level": "A2",
    "forms": {
      "presente": [
        "meriendo",
        "meriendas",
        "merienda",
        "merendamos",
        "merendáis",
        "meriendan"
      ],
      "perfecto": [
        "he merendado",
        "has merendado",
        "ha merendado",
        "hemos merendado",
        "habéis merendado",
        "han merendado"
      ],
      "indefinido": [
        "merrendé",
        "merendaste",
        "merendó",
        "merendamos",
        "merendasteis",
        "merendaron"
      ],
      "futuro": [
        "voy a merendar",
        "vas a merendar",
        "va a merendar",
        "vamos a merendar",
        "vais a merendar",
        "van a merendar"
      ]
    },
    "irregular": {
      "presente": [
        0,
        1,
        2,
        5
      ]
    }
  },
  {
    "inf": "saborear",
    "en": "to savour / to taste",
    "zh": "品尝/细品",
    "cat": "饮食",
    "level": "A2",
    "forms": {
      "presente": [
        "saboreo",
        "saboreas",
        "saborea",
        "saboreamos",
        "saboreáis",
        "saborean"
      ],
      "perfecto": [
        "he saboreado",
        "has saboreado",
        "ha saboreado",
        "hemos saboreado",
        "habéis saboreado",
        "han saboreado"
      ],
      "indefinido": [
        "saboreé",
        "saboreaste",
        "saboreó",
        "saboreamos",
        "saboreasteis",
        "saborearon"
      ],
      "futuro": [
        "voy a saborear",
        "vas a saborear",
        "va a saborear",
        "vamos a saborear",
        "vais a saborear",
        "van a saborear"
      ]
    },
    "irregular": {}
  },
  {
    "inf": "invitar",
    "en": "to invite / to treat (pay)",
    "zh": "邀请/请客",
    "cat": "饮食",
    "level": "A2",
    "forms": {
      "presente": [
        "invito",
        "invitas",
        "invita",
        "invitamos",
        "invitáis",
        "invitan"
      ],
      "perfecto": [
        "he invitado",
        "has invitado",
        "ha invitado",
        "hemos invitado",
        "habéis invitado",
        "han invitado"
      ],
      "indefinido": [
        "invité",
        "invitaste",
        "invitó",
        "invitamos",
        "invitasteis",
        "invitaron"
      ],
      "futuro": [
        "voy a invitar",
        "vas a invitar",
        "va a invitar",
        "vamos a invitar",
        "vais a invitar",
        "van a invitar"
      ]
    },
    "irregular": {}
  },
  {
    "inf": "hervir",
    "en": "to boil",
    "zh": "煮沸",
    "cat": "饮食",
    "level": "A2",
    "forms": {
      "presente": [
        "hiervo",
        "hierves",
        "hierve",
        "hervimos",
        "hervís",
        "hierven"
      ],
      "perfecto": [
        "he hervido",
        "has hervido",
        "ha hervido",
        "hemos hervido",
        "habéis hervido",
        "han hervido"
      ],
      "indefinido": [
        "herví",
        "herviste",
        "hirvió",
        "hervimos",
        "hervisteis",
        "hirvieron"
      ],
      "futuro": [
        "voy a hervir",
        "vas a hervir",
        "va a hervir",
        "vamos a hervir",
        "vais a hervir",
        "van a hervir"
      ]
    },
    "irregular": {
      "presente": [
        0,
        1,
        2,
        5
      ],
      "indefinido": [
        2,
        5
      ]
    }
  },
  {
    "inf": "freír",
    "en": "to fry",
    "zh": "油炸",
    "cat": "饮食",
    "level": "A2",
    "forms": {
      "presente": [
        "frío",
        "fríes",
        "fríe",
        "freímos",
        "freís",
        "fríen"
      ],
      "perfecto": [
        "he frito",
        "has frito",
        "ha frito",
        "hemos frito",
        "habéis frito",
        "han frito"
      ],
      "indefinido": [
        "freí",
        "freíste",
        "frió",
        "freímos",
        "freísteis",
        "frieron"
      ],
      "futuro": [
        "voy a freír",
        "vas a freír",
        "va a freír",
        "vamos a freír",
        "vais a freír",
        "van a freír"
      ]
    },
    "irregular": {
      "presente": [
        0,
        1,
        2,
        5
      ],
      "perfecto": [
        0,
        1,
        2,
        3,
        4,
        5
      ]
    }
  },
  {
    "inf": "gastar",
    "en": "to spend (money)",
    "zh": "花钱",
    "cat": "购物",
    "level": "A2",
    "forms": {
      "presente": [
        "gasto",
        "gastas",
        "gasta",
        "gastamos",
        "gastáis",
        "gastan"
      ],
      "perfecto": [
        "he gastado",
        "has gastado",
        "ha gastado",
        "hemos gastado",
        "habéis gastado",
        "han gastado"
      ],
      "indefinido": [
        "gasté",
        "gastaste",
        "gastó",
        "gastamos",
        "gastasteis",
        "gastaron"
      ],
      "futuro": [
        "voy a gastar",
        "vas a gastar",
        "va a gastar",
        "vamos a gastar",
        "vais a gastar",
        "van a gastar"
      ]
    },
    "irregular": {}
  },
  {
    "inf": "ahorrar",
    "en": "to save (money)",
    "zh": "省钱/存钱",
    "cat": "购物",
    "level": "A2",
    "forms": {
      "presente": [
        "ahorro",
        "ahorras",
        "ahorra",
        "ahorramos",
        "ahorráis",
        "ahorran"
      ],
      "perfecto": [
        "he ahorrado",
        "has ahorrado",
        "ha ahorrado",
        "hemos ahorrado",
        "habéis ahorrado",
        "han ahorrado"
      ],
      "indefinido": [
        "ahorré",
        "ahorraste",
        "ahorró",
        "ahorramos",
        "ahorrasteis",
        "ahorraron"
      ],
      "futuro": [
        "voy a ahorrar",
        "vas a ahorrar",
        "va a ahorrar",
        "vamos a ahorrar",
        "vais a ahorrar",
        "van a ahorrar"
      ]
    },
    "irregular": {}
  },
  {
    "inf": "probarse",
    "en": "to try on (clothes)",
    "zh": "试穿",
    "cat": "购物",
    "level": "A2",
    "forms": {
      "reflexivo": [
        "me pruebo",
        "te pruebas",
        "se prueba",
        "nos probamos",
        "os probáis",
        "se prueban"
      ],
      "perfecto": [
        "me he probado",
        "te has probado",
        "se ha probado",
        "nos hemos probado",
        "os habéis probado",
        "se han probado"
      ],
      "indefinido": [
        "me probé",
        "te probaste",
        "se probó",
        "nos probamos",
        "os probasteis",
        "se probaron"
      ],
      "futuro": [
        "voy a probarme",
        "vas a probarte",
        "va a probarse",
        "vamos a probarnos",
        "vais a probaros",
        "van a probarse"
      ]
    },
    "irregular": {
      "reflexivo": [
        0,
        1,
        2,
        5
      ]
    }
  },
  {
    "inf": "diseñar",
    "en": "to design",
    "zh": "设计",
    "cat": "职业",
    "level": "A2",
    "forms": {
      "presente": [
        "diseño",
        "diseñas",
        "diseña",
        "diseñamos",
        "diseñáis",
        "diseñan"
      ],
      "perfecto": [
        "he diseñado",
        "has diseñado",
        "ha diseñado",
        "hemos diseñado",
        "habéis diseñado",
        "han diseñado"
      ],
      "indefinido": [
        "diseñé",
        "diseñaste",
        "diseñó",
        "diseñamos",
        "diseñasteis",
        "diseñaron"
      ],
      "futuro": [
        "voy a diseñar",
        "vas a diseñar",
        "va a diseñar",
        "vamos a diseñar",
        "vais a diseñar",
        "van a diseñar"
      ]
    },
    "irregular": {}
  },
  {
    "inf": "programar",
    "en": "to programme / to code",
    "zh": "编程",
    "cat": "职业",
    "level": "A2",
    "forms": {
      "presente": [
        "programo",
        "programas",
        "programa",
        "programamos",
        "programáis",
        "programan"
      ],
      "perfecto": [
        "he programado",
        "has programado",
        "ha programado",
        "hemos programado",
        "habéis programado",
        "han programado"
      ],
      "indefinido": [
        "programé",
        "programaste",
        "programó",
        "programamos",
        "programasteis",
        "programaron"
      ],
      "futuro": [
        "voy a programar",
        "vas a programar",
        "va a programar",
        "vamos a programar",
        "vais a programar",
        "van a programar"
      ]
    },
    "irregular": {}
  },
  {
    "inf": "presentar",
    "en": "to present / to introduce",
    "zh": "介绍/展示",
    "cat": "职业",
    "level": "A2",
    "forms": {
      "presente": [
        "presento",
        "presentas",
        "presenta",
        "presentamos",
        "presentáis",
        "presentan"
      ],
      "perfecto": [
        "he presentado",
        "has presentado",
        "ha presentado",
        "hemos presentado",
        "habéis presentado",
        "han presentado"
      ],
      "indefinido": [
        "presenté",
        "presentaste",
        "presentó",
        "presentamos",
        "presentasteis",
        "presentaron"
      ],
      "futuro": [
        "voy a presentar",
        "vas a presentar",
        "va a presentar",
        "vamos a presentar",
        "vais a presentar",
        "van a presentar"
      ]
    },
    "irregular": {}
  },
  {
    "inf": "dirigir",
    "en": "to manage / to direct",
    "zh": "管理/领导",
    "cat": "职业",
    "level": "A2",
    "forms": {
      "presente": [
        "dirijo",
        "diriges",
        "dirige",
        "dirigimos",
        "dirigís",
        "dirigen"
      ],
      "perfecto": [
        "he dirigido",
        "has dirigido",
        "ha dirigido",
        "hemos dirigido",
        "habéis dirigido",
        "han dirigido"
      ],
      "indefinido": [
        "dirigí",
        "dirigiste",
        "dirigió",
        "dirigimos",
        "dirigisteis",
        "dirigieron"
      ],
      "futuro": [
        "voy a dirigir",
        "vas a dirigir",
        "va a dirigir",
        "vamos a dirigir",
        "vais a dirigir",
        "van a dirigir"
      ]
    },
    "irregular": {
      "presente": [
        0
      ]
    }
  },
  {
    "inf": "atender",
    "en": "to attend to / to serve",
    "zh": "接待/服务",
    "cat": "职业",
    "level": "A2",
    "forms": {
      "presente": [
        "atiendo",
        "atiendes",
        "atiende",
        "atendemos",
        "atendéis",
        "atienden"
      ],
      "perfecto": [
        "he atendido",
        "has atendido",
        "ha atendido",
        "hemos atendido",
        "habéis atendido",
        "han atendido"
      ],
      "indefinido": [
        "atendí",
        "atendiste",
        "atendió",
        "atendimos",
        "atendisteis",
        "atendieron"
      ],
      "futuro": [
        "voy a atender",
        "vas a atender",
        "va a atender",
        "vamos a atender",
        "vais a atender",
        "van a atender"
      ]
    },
    "irregular": {
      "presente": [
        0,
        1,
        2,
        5
      ]
    }
  },
  {
    "inf": "firmar",
    "en": "to sign",
    "zh": "签名",
    "cat": "职业",
    "level": "A2",
    "forms": {
      "presente": [
        "firmo",
        "firmas",
        "firma",
        "firmamos",
        "firmáis",
        "firman"
      ],
      "perfecto": [
        "he firmado",
        "has firmado",
        "ha firmado",
        "hemos firmado",
        "habéis firmado",
        "han firmado"
      ],
      "indefinido": [
        "firmé",
        "firmaste",
        "firmó",
        "firmamos",
        "firmasteis",
        "firmaron"
      ],
      "futuro": [
        "voy a firmar",
        "vas a firmar",
        "va a firmar",
        "vamos a firmar",
        "vais a firmar",
        "van a firmar"
      ]
    },
    "irregular": {}
  },
  {
    "inf": "colaborar",
    "en": "to collaborate",
    "zh": "合作",
    "cat": "职业",
    "level": "A2",
    "forms": {
      "presente": [
        "colaboro",
        "colaboras",
        "colabora",
        "colaboramos",
        "colaboráis",
        "colaboran"
      ],
      "perfecto": [
        "he colaborado",
        "has colaborado",
        "ha colaborado",
        "hemos colaborado",
        "habéis colaborado",
        "han colaborado"
      ],
      "indefinido": [
        "colaboré",
        "colaboraste",
        "colaboró",
        "colaboramos",
        "colaborasteis",
        "colaboraron"
      ],
      "futuro": [
        "voy a colaborar",
        "vas a colaborar",
        "va a colaborar",
        "vamos a colaborar",
        "vais a colaborar",
        "van a colaborar"
      ]
    },
    "irregular": {}
  },
  {
    "inf": "pintar",
    "en": "to paint",
    "zh": "绘画",
    "cat": "爱好",
    "level": "A1",
    "forms": {
      "presente": [
        "pinto",
        "pintas",
        "pinta",
        "pintamos",
        "pintáis",
        "pintan"
      ],
      "perfecto": [
        "he pintado",
        "has pintado",
        "ha pintado",
        "hemos pintado",
        "habéis pintado",
        "han pintado"
      ],
      "indefinido": [
        "pinté",
        "pintaste",
        "pintó",
        "pintamos",
        "pintasteis",
        "pintaron"
      ],
      "futuro": [
        "voy a pintar",
        "vas a pintar",
        "va a pintar",
        "vamos a pintar",
        "vais a pintar",
        "van a pintar"
      ]
    },
    "irregular": {}
  },
  {
    "inf": "caminar",
    "en": "to walk / to hike",
    "zh": "走路/徒步",
    "cat": "爱好",
    "level": "A1",
    "forms": {
      "presente": [
        "camino",
        "caminas",
        "camina",
        "caminamos",
        "camináis",
        "caminan"
      ],
      "perfecto": [
        "he caminado",
        "has caminado",
        "ha caminado",
        "hemos caminado",
        "habéis caminado",
        "han caminado"
      ],
      "indefinido": [
        "caminé",
        "caminaste",
        "caminó",
        "caminamos",
        "caminasteis",
        "caminaron"
      ],
      "futuro": [
        "voy a caminar",
        "vas a caminar",
        "va a caminar",
        "vamos a caminar",
        "vais a caminar",
        "van a caminar"
      ]
    },
    "irregular": {}
  },
  {
    "inf": "montar",
    "en": "to ride (bike/horse)",
    "zh": "骑（自行车/马）",
    "cat": "爱好",
    "level": "A1",
    "forms": {
      "presente": [
        "monto",
        "montas",
        "monta",
        "montamos",
        "montáis",
        "montan"
      ],
      "perfecto": [
        "he montado",
        "has montado",
        "ha montado",
        "hemos montado",
        "habéis montado",
        "han montado"
      ],
      "indefinido": [
        "monté",
        "montaste",
        "montó",
        "montamos",
        "montasteis",
        "montaron"
      ],
      "futuro": [
        "voy a montar",
        "vas a montar",
        "va a montar",
        "vamos a montar",
        "vais a montar",
        "van a montar"
      ]
    },
    "irregular": {}
  },
  {
    "inf": "coleccionar",
    "en": "to collect",
    "zh": "收藏/收集",
    "cat": "爱好",
    "level": "A2",
    "forms": {
      "presente": [
        "colecciono",
        "coleccionas",
        "colecciona",
        "coleccionamos",
        "coleccionáis",
        "coleccionan"
      ],
      "perfecto": [
        "he coleccionado",
        "has coleccionado",
        "ha coleccionado",
        "hemos coleccionado",
        "habéis coleccionado",
        "han coleccionado"
      ],
      "indefinido": [
        "coleccioné",
        "coleccionaste",
        "coleccionó",
        "coleccionamos",
        "coleccionasteis",
        "coleccionaron"
      ],
      "futuro": [
        "voy a coleccionar",
        "vas a coleccionar",
        "va a coleccionar",
        "vamos a coleccionar",
        "vais a coleccionar",
        "van a coleccionar"
      ]
    },
    "irregular": {}
  },
  {
    "inf": "acampar",
    "en": "to camp",
    "zh": "露营",
    "cat": "爱好",
    "level": "A2",
    "forms": {
      "presente": [
        "acampo",
        "acampas",
        "acampa",
        "acampamos",
        "acampáis",
        "acampan"
      ],
      "perfecto": [
        "he acampado",
        "has acampado",
        "ha acampado",
        "hemos acampado",
        "habéis acampado",
        "han acampado"
      ],
      "indefinido": [
        "acampé",
        "acampaste",
        "acampó",
        "acampamos",
        "acampasteis",
        "acamparon"
      ],
      "futuro": [
        "voy a acampar",
        "vas a acampar",
        "va a acampar",
        "vamos a acampar",
        "vais a acampar",
        "van a acampar"
      ]
    },
    "irregular": {}
  },
  {
    "inf": "respirar",
    "en": "to breathe",
    "zh": "呼吸",
    "cat": "身体/健康",
    "level": "A1",
    "forms": {
      "presente": [
        "respiro",
        "respiras",
        "respira",
        "respiramos",
        "respiráis",
        "respiran"
      ],
      "perfecto": [
        "he respirado",
        "has respirado",
        "ha respirado",
        "hemos respirado",
        "habéis respirado",
        "han respirado"
      ],
      "indefinido": [
        "respiré",
        "respiraste",
        "respiró",
        "respiramos",
        "respirasteis",
        "respiraron"
      ],
      "futuro": [
        "voy a respirar",
        "vas a respirar",
        "va a respirar",
        "vamos a respirar",
        "vais a respirar",
        "van a respirar"
      ]
    },
    "irregular": {}
  },
  {
    "inf": "curar",
    "en": "to cure / to heal",
    "zh": "治愈",
    "cat": "身体/健康",
    "level": "A2",
    "forms": {
      "presente": [
        "curo",
        "curas",
        "cura",
        "curamos",
        "curáis",
        "curan"
      ],
      "perfecto": [
        "he curado",
        "has curado",
        "ha curado",
        "hemos curado",
        "habéis curado",
        "han curado"
      ],
      "indefinido": [
        "curé",
        "curaste",
        "curó",
        "curamos",
        "curasteis",
        "curaron"
      ],
      "futuro": [
        "voy a curar",
        "vas a curar",
        "va a curar",
        "vamos a curar",
        "vais a curar",
        "van a curar"
      ]
    },
    "irregular": {}
  },
  {
    "inf": "operar",
    "en": "to operate (surgery)",
    "zh": "手术",
    "cat": "身体/健康",
    "level": "A2",
    "forms": {
      "presente": [
        "opero",
        "operas",
        "opera",
        "operamos",
        "operáis",
        "operan"
      ],
      "perfecto": [
        "he operado",
        "has operado",
        "ha operado",
        "hemos operado",
        "habéis operado",
        "han operado"
      ],
      "indefinido": [
        "operé",
        "operaste",
        "operó",
        "operamos",
        "operasteis",
        "operaron"
      ],
      "futuro": [
        "voy a operar",
        "vas a operar",
        "va a operar",
        "vamos a operar",
        "vais a operar",
        "van a operar"
      ]
    },
    "irregular": {}
  },
  {
    "inf": "bañarse",
    "en": "to have a bath / to bathe",
    "zh": "洗澡（泡澡）",
    "cat": "身体/健康",
    "level": "A1",
    "forms": {
      "reflexivo": [
        "me baño",
        "te bañas",
        "se baña",
        "nos bañamos",
        "os bañáis",
        "se bañan"
      ],
      "perfecto": [
        "me he bañado",
        "te has bañado",
        "se ha bañado",
        "nos hemos bañado",
        "os habéis bañado",
        "se han bañado"
      ],
      "indefinido": [
        "me bañé",
        "te bañaste",
        "se bañó",
        "nos bañamos",
        "os bañasteis",
        "se bañaron"
      ],
      "futuro": [
        "voy a bañarme",
        "vas a bañarte",
        "va a bañarse",
        "vamos a bañarnos",
        "vais a bañaros",
        "van a bañarse"
      ]
    },
    "irregular": {}
  },
  {
    "inf": "peinarse",
    "en": "to comb one's hair",
    "zh": "梳头",
    "cat": "身体/健康",
    "level": "A1",
    "forms": {
      "reflexivo": [
        "me peino",
        "te peinas",
        "se peina",
        "nos peinamos",
        "os peináis",
        "se peinan"
      ],
      "perfecto": [
        "me he peinado",
        "te has peinado",
        "se ha peinado",
        "nos hemos peinado",
        "os habéis peinado",
        "se han peinado"
      ],
      "indefinido": [
        "me peiné",
        "te peinaste",
        "se peinó",
        "nos peinamos",
        "os peinasteis",
        "se peinaron"
      ],
      "futuro": [
        "voy a peinarme",
        "vas a peinarte",
        "va a peinarse",
        "vamos a peinarnos",
        "vais a peinaos",
        "van a peinarse"
      ]
    },
    "irregular": {}
  },
  {
    "inf": "maquillarse",
    "en": "to put on make-up",
    "zh": "化妆",
    "cat": "身体/健康",
    "level": "A2",
    "forms": {
      "reflexivo": [
        "me maquillo",
        "te maquillas",
        "se maquilla",
        "nos maquillamos",
        "os maquilláis",
        "se maquillan"
      ],
      "perfecto": [
        "me he maquillado",
        "te has maquillado",
        "se ha maquillado",
        "nos hemos maquillado",
        "os habéis maquillado",
        "se han maquillado"
      ],
      "indefinido": [
        "me maquillé",
        "te maquillaste",
        "se maquilló",
        "nos maquillamos",
        "os maquillasteis",
        "se maquillaron"
      ],
      "futuro": [
        "voy a maquillarme",
        "vas a maquillarte",
        "va a maquillarse",
        "vamos a maquillarnos",
        "vais a maquillaros",
        "van a maquillarse"
      ]
    },
    "irregular": {}
  },
  {
    "inf": "investigar",
    "en": "to research / to investigate",
    "zh": "研究/调查",
    "cat": "学习",
    "level": "A2",
    "forms": {
      "presente": [
        "investigo",
        "investigas",
        "investiga",
        "investigamos",
        "investigáis",
        "investigan"
      ],
      "perfecto": [
        "he investigado",
        "has investigado",
        "ha investigado",
        "hemos investigado",
        "habéis investigado",
        "han investigado"
      ],
      "indefinido": [
        "investigué",
        "investigaste",
        "investigó",
        "investigamos",
        "investigasteis",
        "investigaron"
      ],
      "futuro": [
        "voy a investigar",
        "vas a investigar",
        "va a investigar",
        "vamos a investigar",
        "vais a investigar",
        "van a investigar"
      ]
    },
    "irregular": {
      "indefinido": [
        0
      ]
    }
  },
  {
    "inf": "memorizar",
    "en": "to memorise",
    "zh": "记忆/背",
    "cat": "学习",
    "level": "A2",
    "forms": {
      "presente": [
        "memorizo",
        "memorizas",
        "memoriza",
        "memorizamos",
        "memorizáis",
        "memorizan"
      ],
      "perfecto": [
        "he memorizado",
        "has memorizado",
        "ha memorizado",
        "hemos memorizado",
        "habéis memorizado",
        "han memorizado"
      ],
      "indefinido": [
        "memoricé",
        "memorizaste",
        "memorizó",
        "memorizamos",
        "memorizasteis",
        "memorizaron"
      ],
      "futuro": [
        "voy a memorizar",
        "vas a memorizar",
        "va a memorizar",
        "vamos a memorizar",
        "vais a memorizar",
        "van a memorizar"
      ]
    },
    "irregular": {
      "indefinido": [
        0
      ]
    }
  },
  {
    "inf": "calificar",
    "en": "to grade / to mark",
    "zh": "评分",
    "cat": "学习",
    "level": "A2",
    "forms": {
      "presente": [
        "califico",
        "calificas",
        "califica",
        "calificamos",
        "calificáis",
        "califican"
      ],
      "perfecto": [
        "he calificado",
        "has calificado",
        "ha calificado",
        "hemos calificado",
        "habéis calificado",
        "han calificado"
      ],
      "indefinido": [
        "califiqué",
        "calificaste",
        "calificó",
        "calificamos",
        "calificasteis",
        "calificaron"
      ],
      "futuro": [
        "voy a calificar",
        "vas a calificar",
        "va a calificar",
        "vamos a calificar",
        "vais a calificar",
        "van a calificar"
      ]
    },
    "irregular": {
      "indefinido": [
        0
      ]
    }
  },
  {
    "inf": "aprobar",
    "en": "to pass (exam)",
    "zh": "通过（考试）",
    "cat": "学习",
    "level": "A2",
    "forms": {
      "presente": [
        "apruebo",
        "apruebas",
        "aprueba",
        "aprobamos",
        "aprobáis",
        "aprueban"
      ],
      "perfecto": [
        "he aprobado",
        "has aprobado",
        "ha aprobado",
        "hemos aprobado",
        "habéis aprobado",
        "han aprobado"
      ],
      "indefinido": [
        "aprobé",
        "aprobaste",
        "aprobó",
        "aprobamos",
        "aprobasteis",
        "aprobaron"
      ],
      "futuro": [
        "voy a aprobar",
        "vas a aprobar",
        "va a aprobar",
        "vamos a aprobar",
        "vais a aprobar",
        "van a aprobar"
      ]
    },
    "irregular": {
      "presente": [
        0,
        1,
        2,
        5
      ]
    }
  },
  {
    "inf": "suspender",
    "en": "to fail (exam)",
    "zh": "不及格",
    "cat": "学习",
    "level": "A2",
    "forms": {
      "presente": [
        "suspendo",
        "suspendes",
        "suspende",
        "suspendemos",
        "suspendéis",
        "suspenden"
      ],
      "perfecto": [
        "he suspendido",
        "has suspendido",
        "ha suspendido",
        "hemos suspendido",
        "habéis suspendido",
        "han suspendido"
      ],
      "indefinido": [
        "suspendí",
        "suspendiste",
        "suspendió",
        "suspendimos",
        "suspendisteis",
        "suspendieron"
      ],
      "futuro": [
        "voy a suspender",
        "vas a suspender",
        "va a suspender",
        "vamos a suspender",
        "vais a suspender",
        "van a suspender"
      ]
    },
    "irregular": {}
  },
  {
    "inf": "subrayar",
    "en": "to underline / to highlight",
    "zh": "划线/标注",
    "cat": "学习",
    "level": "A2",
    "forms": {
      "presente": [
        "subrayo",
        "subrayas",
        "subraya",
        "subrayamos",
        "subrayáis",
        "subrayan"
      ],
      "perfecto": [
        "he subrayado",
        "has subrayado",
        "ha subrayado",
        "hemos subrayado",
        "habéis subrayado",
        "han subrayado"
      ],
      "indefinido": [
        "subrayé",
        "subrayaste",
        "subrayó",
        "subrayamos",
        "subrayasteis",
        "subrayaron"
      ],
      "futuro": [
        "voy a subrayar",
        "vas a subrayar",
        "va a subrayar",
        "vamos a subrayar",
        "vais a subrayar",
        "van a subrayar"
      ]
    },
    "irregular": {}
  },
  {
    "inf": "doblar",
    "en": "to turn (direction)",
    "zh": "转弯",
    "cat": "移动/交通",
    "level": "A2",
    "forms": {
      "presente": [
        "doblo",
        "doblas",
        "dobla",
        "doblamos",
        "dobláis",
        "doblan"
      ],
      "perfecto": [
        "he doblado",
        "has doblado",
        "ha doblado",
        "hemos doblado",
        "habéis doblado",
        "han doblado"
      ],
      "indefinido": [
        "doblé",
        "doblaste",
        "dobló",
        "doblamos",
        "doblasteis",
        "doblaron"
      ],
      "futuro": [
        "voy a doblar",
        "vas a doblar",
        "va a doblar",
        "vamos a doblar",
        "vais a doblar",
        "van a doblar"
      ]
    },
    "irregular": {}
  },
  {
    "inf": "continuar",
    "en": "to continue / to go straight",
    "zh": "继续/直走",
    "cat": "移动/交通",
    "level": "A2",
    "forms": {
      "presente": [
        "continúo",
        "continúas",
        "continúa",
        "continuamos",
        "continuáis",
        "continúan"
      ],
      "perfecto": [
        "he continuado",
        "has continuado",
        "ha continuado",
        "hemos continuado",
        "habéis continuado",
        "han continuado"
      ],
      "indefinido": [
        "continué",
        "continuaste",
        "continuó",
        "continuamos",
        "continuasteis",
        "continuaron"
      ],
      "futuro": [
        "voy a continuar",
        "vas a continuar",
        "va a continuar",
        "vamos a continuar",
        "vais a continuar",
        "van a continuar"
      ]
    },
    "irregular": {
      "presente": [
        0,
        1,
        2,
        5
      ]
    }
  },
  {
    "inf": "subir",
    "en": "to go up / to get on",
    "zh": "上去/上车",
    "cat": "移动/交通",
    "level": "A1",
    "forms": {
      "presente": [
        "subo",
        "subes",
        "sube",
        "subimos",
        "subís",
        "suben"
      ],
      "perfecto": [
        "he subido",
        "has subido",
        "ha subido",
        "hemos subido",
        "habéis subido",
        "han subido"
      ],
      "indefinido": [
        "subí",
        "subiste",
        "subió",
        "subimos",
        "subisteis",
        "subieron"
      ],
      "futuro": [
        "voy a subir",
        "vas a subir",
        "va a subir",
        "vamos a subir",
        "vais a subir",
        "van a subir"
      ]
    },
    "irregular": {}
  },
  {
    "inf": "bajar",
    "en": "to go down / to get off",
    "zh": "下去/下车",
    "cat": "移动/交通",
    "level": "A1",
    "forms": {
      "presente": [
        "bajo",
        "bajas",
        "baja",
        "bajamos",
        "bajáis",
        "bajan"
      ],
      "perfecto": [
        "he bajado",
        "has bajado",
        "ha bajado",
        "hemos bajado",
        "habéis bajado",
        "han bajado"
      ],
      "indefinido": [
        "bajé",
        "bajaste",
        "bajó",
        "bajamos",
        "bajasteis",
        "bajaron"
      ],
      "futuro": [
        "voy a bajar",
        "vas a bajar",
        "va a bajar",
        "vamos a bajar",
        "vais a bajar",
        "van a bajar"
      ]
    },
    "irregular": {}
  },
  {
    "inf": "reservar",
    "en": "to book / to reserve",
    "zh": "预订",
    "cat": "移动/交通",
    "level": "A2",
    "forms": {
      "presente": [
        "reservo",
        "reservas",
        "reserva",
        "reservamos",
        "reserváis",
        "reservan"
      ],
      "perfecto": [
        "he reservado",
        "has reservado",
        "ha reservado",
        "hemos reservado",
        "habéis reservado",
        "han reservado"
      ],
      "indefinido": [
        "reservé",
        "reservaste",
        "reservó",
        "reservamos",
        "reservasteis",
        "reservaron"
      ],
      "futuro": [
        "voy a reservar",
        "vas a reservar",
        "va a reservar",
        "vamos a reservar",
        "vais a reservar",
        "van a reservar"
      ]
    },
    "irregular": {}
  },
  {
    "inf": "perderse",
    "en": "to get lost",
    "zh": "迷路",
    "cat": "移动/交通",
    "level": "A2",
    "forms": {
      "reflexivo": [
        "me pierdo",
        "te pierdes",
        "se pierde",
        "nos perdemos",
        "os perdéis",
        "se pierden"
      ],
      "perfecto": [
        "me he perdido",
        "te has perdido",
        "se ha perdido",
        "nos hemos perdido",
        "os habéis perdido",
        "se han perdido"
      ],
      "indefinido": [
        "me perdí",
        "te perdiste",
        "se perdió",
        "nos perdimos",
        "os perdisteis",
        "se perdieron"
      ],
      "futuro": [
        "voy a perderme",
        "vas a perderte",
        "va a perderse",
        "vamos a perdernos",
        "vais a perderos",
        "van a perderse"
      ]
    },
    "irregular": {
      "reflexivo": [
        0,
        1,
        2,
        5
      ]
    }
  }
]